高等法院刑事判決
109年度上訴字第4472號
上  訴  人  臺灣新北地方檢察署檢察官
上  訴  人
即  被  告  趙尹晨  




選任辯護人  陳宏銘律師
上  訴  人
即  被  告  曾昭隆  


被      告  卓冠華  


選任辯護人  羅亦成律師(法扶律師)
上列上訴人因被告等偽造文書等案件，不服臺灣新北地方法院10
8年度訴字第142號、108年度易字第122號，中華民國109年9月23
日第一審判決（起訴案號：臺灣新北地方檢察署106年度偵緝字
第2072號、106年度偵緝字第3041號；追加起訴案號：臺灣新北
地方檢察署106年度少連偵字第403號、106年度偵字第29664號、
106年度偵字第31688號、106年度偵字第34690號；移送併辦案號
：臺灣新北地方檢察署106年度少連偵字第403號、106年度偵字
第34690號、107年度偵字第13680號、第13681號、臺灣臺北地方
檢察署106年度偵字第16003號、第24109號），提起上訴，本院
判決如下：
    主  文
原判決關於Ｃ○○、黃○○部分均撤銷。
Ｃ○○犯行使偽造私文書罪，處有期徒刑捌月。如附表三編號1至5
所示預付卡申請書、遠傳行動電話服務代辦委託書上如「偽造署
押、盜用印文數量」欄內所示之偽造「戊○○」簽名署押共玖枚均
沒收。
黃○○犯如附表一編號1至21所示之罪，各處如附表一編號1至21「
黃○○主文欄」所示之刑及沒收。應執行有期徒刑壹年拾月，如易
科罰金以新臺幣壹仟元折算壹日。
其他上訴駁回。
    事  實
一、Ｃ○○與庚○○、陳佳揚、蔡昆霖（後三人所犯幫助詐欺取財罪
    ，業經原審判處有罪確定）、周浩鈞（所犯幫助詐欺取財罪
    ，另經臺灣士林地方法院以108年度簡字第86號判決確定）
    均能預見提供行動電話門號予他人使用，可能遭犯罪集團用
    以遂行詐欺犯罪，仍為賺取傭金，Ｃ○○基於行使偽造私文書
    及詐欺取財、幫助他人詐欺取財之犯意、庚○○、陳佳揚、蔡
    昆霖基於幫助他人詐欺取財之犯意，而為下列行為：
（一）周浩鈞因租車而向友人辛○○借用其身分證、健保卡，竟於
      民國105年9月19日前，將不知情之辛○○之身分證、健保卡
      交付Ｃ○○，供Ｃ○○持以申辦行動電話門號，Ｃ○○因認辛○○同
      意協助辦理門號，即刻製辛○○之印章，於105年9月19日在
      遠傳電信三重忠孝二加盟門市，以辛○○名義申辦00000000
      00、0000000000、0000000000、0000000000、0000000000
      等5個門號；再於105年10月8日在遠傳電信信義威秀門市
      ，以辛○○名義申辦0000000000、0000000000、0000000000
      、0000000000等4個門號。
（二）周浩鈞於105年10月8日前，將其身分證、健保卡交付Ｃ○○
      ，供Ｃ○○持以申辦行動電話門號，Ｃ○○即持周浩鈞之印章，
      於105年10月8日在遠傳電信三重忠孝二加盟門市，以周浩
      鈞名義申辦0000000000、0000000000等2個門號。
（三）庚○○於105年10月8日前，將其父戊○○之身分證、健保卡交
      付其表哥Ｃ○○，供Ｃ○○持以申辦行動電話門號，詎Ｃ○○明知
      未取得戊○○之同意或授權，先於105年10月8日在遠傳電信
      台北松山加盟門市，佯以戊○○之名義為申請人，Ｃ○○為代
      理人，虛偽填寫遠傳電信股份有限公司（下稱遠傳電信公
      司）如附表三編號1至5所示「偽造文件名稱欄」之文件，
      接續在上開文件上偽簽「戊○○」之簽名署押於如附表三編
      號1至5所示預付卡申請書及遠傳行動電話服務代辦委託書
      上（合計9枚）而偽造私文書後，並持以向遠傳電信台北
      松山加盟門市服務人員申辦行動電話預付卡以行使，致遠
      傳電信台北松山加盟門市服務人員誤以為申請人戊○○確有
      申請行動電話之意思且委由Ｃ○○代為辦理而陷於錯誤，因
      而交付如附表三編號1至5所示0000000000、0000000000、
      0000000000、0000000000、0000000000號等5個門號行動
      電話SIM卡予Ｃ○○，足以生損害於戊○○及遠傳電信公司對於
      行動電話客戶資料管理之正確性。Ｃ○○再於105年10月9日
      另前往遠傳電信三重重新一門市，偽填寫如附表三編號6
      至10所示「偽造文件名稱欄」之文件，並接續持庚○○所交
      付之戊○○印章，盜蓋戊○○印章於如附表三編號6至10所示
      預付卡申請書上（合計5枚盜用印文）而盜用印文偽造私
      文書後，交付遠傳電信三重重新一門市服務人員以申請行
      動電話預付卡而行使之，致遠傳電信三重重新一門市服務
      人員誤以為申請人戊○○確有申請行動電話之意思而陷於錯
      誤，因而同意交付如附表三編號6至10所示0000000000、0
      000000000、0000000000、0000000000、0000000000號等5
      個門號行動電話SIM卡予Ｃ○○，亦足以生損害於戊○○及遠傳
      電信公司對於行動電話客戶資料管理之正確性。
（四）陳佳揚於105年10月9日分別在遠傳電信樹林篤行門市、三
      重重新門市申辦0000000000、0000000000、0000000000、
      0000000000、0000000000、0000000000、0000000000、00
      00000000、0000000000、0000000000等10個門號後，於同
      日交付其友人庚○○，並向庚○○收取Ｃ○○轉交之每張新臺幣
      （下同）300元的報酬，庚○○再將前述門號轉交Ｃ○○。
（五）蔡昆霖於105年10月9日在遠傳電信台北西寧南門市，申辦
      0000000000、0000000000、0000000000、0000000000、00
      00000000、0000000000、0000000000、0000000000、0000
      000000等9個門號後，於同日交付Ｃ○○，並向Ｃ○○收取每張3
      00元的報酬。
二、Ｃ○○取得前述門號後，即將下列門號提供予詐欺集團成員使
    用，詐欺集團成員即意圖為自己不法之所有，基於詐欺取財
    之犯意聯絡，而為下列行為：
（一）Ｃ○○起訴部分（臺灣新北地方檢察署106年度偵緝字第2072
      號、106年度偵緝字第3041號即以戊○○、辛○○名義申辦之
      門號部分）：
    ⑴於105年10月28日10時50分許，以戊○○名下之0000000000門
      號撥打電話予丁○○，自稱係丁○○之友人，並向丁○○佯稱需
      款孔急，致丁○○陷於錯誤，而於105年10月28日10時58分
      許，匯款5萬元至林書丞（所犯幫助詐欺罪，業經臺灣新
      北地方法院以106年度簡字第4195號判決確定）所開立之
      華南銀行○○分行帳號000000000000號帳戶內。
    ⑵於105年11月10日11時許，以戊○○名下之0000000000門號撥
      打電話予Ｅ○○，自稱係Ｅ○○之小兒子蔡崇吉，並向Ｅ○○誆稱
      其大哥蔡崇明需款孔急，致Ｅ○○陷於錯誤，而於105年11月
      10日11時31分許，匯款8萬元至張哲豪（所犯幫助詐欺取
      財罪，業經臺灣新北地方法院以106年度簡字第4196號判
      決確定）所開立之中國信託○○分行帳號000000000000號帳
      戶內。
    ⑶於105年11月9日10時許，以辛○○名下之0000000000門號撥
      打電話予丑○○，自稱係丑○○友人「阿源」，並向丑○○誆稱
      需款孔急，致丑○○陷於錯誤，而於105年11月9日14時42分
      、44分許及105年11月10日13時12分許，先後匯款2萬元、
      1萬元、2萬元至張哲豪前述中國信託帳戶內。
（二）Ｃ○○移送併辦部分（臺灣新北地方檢察署106年度少連偵字
      第403號、106年度偵字第29664號、106年度偵字第31688
      號、106年度偵字第34690號即分屬於戊○○、陳佳揚、蔡昆
      霖所申辦之門號部分）：
      於附表一編號19至22所示之時間，以附表一編號19至22所
      示之門號（分屬戊○○、陳佳揚、蔡昆霖名下），撥打電話
      給附表一編號19至22所示之人，以附表一編號19至22所示
      之方式，詐欺附表一編號19至22所示之人，致其等陷於錯
      誤，將附表一編號19至22所示之金額匯入附表一編號19至
      22所示之帳戶。
（三）Ｃ○○起訴效力所及之蔡昆霖所申辦之門號部分（臺灣臺北
      地方檢察署106年度偵字第16003號、第24109號）：
      於附表二所示之時間，以蔡昆霖申辦之0000000000、0000
      000000、0000000000門號，分別致電天○○、辰○○、己○○3
      人，以如附表二所示之方式，致其等陷於錯誤，依詐欺集
      團成員之指示，將附表二所示之金額匯入附表二所示之帳
      戶。
（四）Ｃ○○移送併辦部分（臺灣新北地方檢察署107年度偵字第13
      680號、13681號即周浩鈞所申辦之門號部分）：
    ⑴於105年10月28日9時許，以周浩鈞名義申辦之0000000000
      門號撥打電話給乙○○，假冒係乙○○之朋友，向乙○○訛稱急
      需用錢週轉等語，致乙○○陷於錯誤，而於105年10月28日
      某時許，在新竹市○○路0段000號新竹第三信用合作社，匯
      款15萬元至林書丞（所犯幫助詐欺取財罪，業經臺灣新北
      地方法院以106年度簡字第4195號判決確定）所申設合作
      金庫○○分行帳號0000000000000號之帳戶內，旋遭不詳之
      人提領一空。
    ⑵於105年11月1日16時49分許，以周浩鈞名義申辦之0000000
      000門號撥打電話給Ｆ○○，假冒係Ｆ○○之前同事，向Ｆ○○訛稱
      要借錢，105年11月7日即會還款等語，致Ｆ○○陷於錯誤，
      而於105年11月3日13時56分許、13時58分許，在臺中市豐
      原區翁子郵局，匯款3萬元、2萬元至伍振祥（所犯幫助詐
      欺取財罪，業經臺灣臺北地方法院以106年度簡字第2499
      號判決確定）所申設臺灣中小企銀○○分行帳號0000000000
      0000號帳戶內，旋遭不詳之人提領一空。
三、黃○○追加起訴部分（臺灣新北地方檢察署106年度少連偵字
    第403號、106年度偵字第29664號、106年度偵字第31688號
    、106年度偵字第34690號）：
    黃○○自105年7月、8月間之某日，與另一名真實姓名年籍不
    詳之成年人（無證據證明未成年）共同基於詐欺之犯意聯絡
    （尚乏證據證明共犯有3人以上或黃○○主觀上知悉本案共犯
    有3人以上），先由另一名成年人分別以附表一編號1至21所
    示詐騙手段，致附表一編號1至21所示之人各陷於錯誤，於
    附表一編號1至21所示時間，將附表一編號1至21所示之金額
    匯至附表一編號1至21所示之帳戶內，再由黃○○向該名成年
    人拿取附表一編號1至21所示帳戶之提款卡後，至便利商店
    或銀行之自動櫃員機提領附表一編號1至21所示被害人所匯
    款項，並自提領之款項中抽取2%作為報酬（各次犯罪行為之
    被害人、犯罪事實、詐騙金額、所使用之帳戶、提領款項之
    時間及金額等均詳如附表一編號1至21所示）。
四、案經（臺灣新北地方檢察署106年度偵緝字第2072號、106年
    度偵緝字第3041號起訴部分）丁○○、Ｅ○○、丑○○訴由新北市
    政府警察局中和分局、新北市政府警察局樹林分局報告臺灣
    新北地方檢察署檢察官偵查起訴；（臺灣新北地方檢察署10
    6年度少連偵字第403號、106年度偵字第29664號、106年度
    偵字第31688號、106年度偵字第34690號追加起訴及移送併
    辦部分）子○○、玄○○、寅○○、Ｇ○○、亥○○、午○○、酉○○、陳
    豔玲、Ｄ○○、巳○○、未○○、壬○○、地○○、卯○○、Ａ○○訴由新北
    市政府警察局淡水分局報告臺灣臺北地方檢察署、新北市政
    府警察局淡水分局報告臺灣士林地方檢察署、高雄市政府警
    察局三民第一分局報告臺灣高雄地方檢察署呈請臺灣高等檢
    察署檢察長令轉臺灣新北地方檢察署檢察官偵查起訴及移送
    併辦；（臺灣臺北地方檢察署106年度偵字第16003號、第24
    109號移送併辦部分）天○○、辰○○、己○○訴由新北市政府警
    察局樹林分局、臺北市政府警察局內湖分局分別報告、臺灣
    士林地方檢察署陳請臺灣高等檢察署令轉臺灣臺北地方檢察
    署檢察官移送併辦；（臺灣新北地方檢察署107年度偵字第1
    3680、13681號移送併辦部分）乙○○、Ｆ○○訴由臺灣士林地方
    檢察署檢察官簽分呈請臺灣高等檢察署檢察長令轉臺灣新北
    地方檢察署檢察官移送併辦。
    理  由
壹、程序部分：
　　本件臺灣新北地方檢察署檢察官109年度上字第442號上訴書
    固於當事人欄記載被告Ｃ○○及被告辛○○，然於上訴書之第一
    段即載明：「本檢察官於109年10月21日收受判決正本，茲
    對於原判決就被告辛○○部分聲明不服，提起上訴，並將上訴
    理由敘述如下」，且其載明之全部理由，均為有關原審判決
    被告辛○○無罪之部分，另於上訴書之最末段再記載：「本件
    原審判決，就被告辛○○部分，其認事用法既有違誤，爰依刑
    事訴訟法第344條第1項、第361條提起上訴。請將原判決該
    部分予以撤銷，更為適當合法之判決。」，足證檢察官僅就
    被告辛○○無罪部分提起上訴，且本院到庭檢察官復於準備程
    序時當場陳明：「以原審檢察官上訴書內容之真意，從頭到
    尾，應係針對辛○○部分上訴，上訴書內容沒有對Ｃ○○上訴，
    當事人欄部分贅載Ｃ○○，當事人欄可能是拷貝起訴書當事人
    欄。上訴書主旨欄也只提到辛○○。」等語（詳本院卷一第19
    0頁），堪認臺灣新北地方檢察署檢察官僅針對原審法院判
    決被告辛○○無罪部分提起上訴，並不包括被告Ｃ○○部分。
貳、證據能力之認定部分：　　
一、被告Ｃ○○於偵查時所為之自白，有證據能力：
    按被告之自白，非出於強暴、脅迫、利誘、詐欺、疲勞訊問
    、違法羈押或其他不正之方法，且與事實相符者，得為證據
    ，刑事訴訟法第156條第1項定有明文。查本件被告Ｃ○○於偵
    查中所為之自白，被告Ｃ○○之選任辯護人於本院審理中表示
    ：沒有意見等語，被告Ｃ○○復表示：所述均實在，沒有受到
    不正方法取供等語（詳本院卷二第287頁至第288頁），故被
    告Ｃ○○前揭於偵查中之自白，既出於任意性，且與事實相符
    （詳後述），自得作為證據。
二、末按刑事訴訟法第159條之5立法意旨，在於確認當事人對於
    傳聞證據有處分權，得放棄反對詰問權，同意或擬制同意傳
    聞證據可作為證據，屬於證據傳聞性之解除行為，如法院認
    為適當，不論該傳聞證據是否具備刑事訴訟法第159條之1至
    第159條之4所定情形，均容許作為證據，不以未具備刑事訴
    訟法第159條之1至第159條之4所定情形為前提。此揆諸「若
    當事人於審判程序表明同意該等傳聞證據可作為證據，基於
    證據資料愈豐富，愈有助於真實發見之理念，此時，法院自
    可承認該傳聞證據之證據能力」立法意旨，係採擴大適用之
    立場。蓋不論是否第159條之1至第159條之4所定情形，抑當
    事人之同意，均係傳聞之例外，俱得為證據，僅因我國尚非
    採澈底之當事人進行主義，故而附加「適當性」之限制而已
    ，可知其適用並不以「不符前四條之規定」為要件（最高法
    院104年度第3次刑事庭會議決議參照）。經查，本件以下所
    引用之供述或非供述證據，因檢察官、被告Ｃ○○及其選任辯
    護人、被告黃○○對各該證據方法之證據能力，分別表示：同
    意有證據能力或沒有意見而不予爭執等語（詳本院卷一第20
    4頁至第205頁、第248頁、本院卷二第16頁、第240至第287
    頁），而本院審酌上開供述或非供述等證據資料製作時之情
    況，無不當取供及證明力明顯過低之瑕疵，認以之作為證據
    應屬適當，揆諸前開規定，本院認前揭證據資料有證據能力
    ，合先敘明。
參、有罪部分（即撤銷改判部分）：
一、被告Ｃ○○部分：
　　訊據被告Ｃ○○固坦承有於事實欄一（一）所示經由周浩鈞取
    得辛○○之身分證、健保卡後，於105年9月19日在遠傳電信三
    重忠孝二加盟門市，以辛○○名義申辦前述5個門號，另於105
    年10月8日在遠傳電信信義威秀門市，以辛○○名義申辦前述4
    個門號；又於事實欄一（二）所示由周浩鈞將其身分證、健
    保卡交付後，被告Ｃ○○於105年10月8日在遠傳電信三重忠孝
    二加盟門市，以周浩鈞名義申請前述2個門號；再於事實欄
    一（三）所示經表弟庚○○將其父戊○○之身分證、健保卡交付
    後，被告Ｃ○○先後於105年10月8日在遠傳電信台北松山加盟
    門市，以戊○○名義於預付卡申請書及遠傳行動電話服務代辦
    委託書上簽寫戊○○之簽名後申辦前述5個門號，另於105年10
    月9日持庚○○所交付戊○○印章，在遠傳電信三重重新一門市
    ，以戊○○名義再申辦前述5個門號；亦有於事實欄一（四）
    所示由陳佳揚自行在遠傳電信樹林篤行門市、三重重新門市
    申辦前述10個門號後，有交付每個門號300元之價格經由庚○○轉交予陳佳揚；且有於事實欄一（五）所示由蔡昆霖自行
    於105年10月9日在遠傳電信台北西寧南門市，申辦前述9個
    門號後，交付每個門號300元給蔡昆霖等情（詳本院卷二第1
    1頁至第13頁、第292頁），惟矢口否認有何幫助詐欺取財及
    行使偽造私文書、詐欺取財之犯行，辯稱：我雖然的確都有
    取得上開門號SIM卡，但當時我是任職於鄭宏洋所開設的通
    訊行，任職期間，因鄭宏洋為我老闆，故鄭宏洋叫我做什麼
    ，我就做什麼，當時是鄭宏洋要求我要衝業績，方式就是要
    去收購門號，用以取得遊戲點數，我不知道那些門號日後會
    被詐騙集團使用，至於庚○○是直接拿戊○○的證件給我，我是
    上法庭才知道庚○○偷拿他爸爸戊○○的證件給我辦理云云。然
    查：
（一）被告Ｃ○○分別以辛○○、周浩鈞、戊○○名義申辦門號，並向
      陳佳揚、蔡昆霖收取門號等事實，除據被告Ｃ○○於本院審
      理中供承在卷外，並有如下之證據可資佐證；而於事實欄
      二（一）至（四）所示被害人，亦分別遭如事實欄二（一
      ）至（四）所示方法詐騙而匯款進入如事實欄二（一）至
      （四）所示帳戶，復有如下之證據資料可稽，是前述事實
      ，首堪認定：
　　⑴被告Ｃ○○以辛○○名義申辦門號部分：
      辛○○之身分證、健保卡，係為了幫助周浩鈞租車，由辛○○
      提供周浩鈞，周浩鈞再提供給被告Ｃ○○，被告Ｃ○○即持辛○○
      之身分證、健保卡，以辛○○名義，於105年9月19日申辦門
      號0000000000、0000000000、0000000000、0000000000、
      0000000000，均為4G易付卡，銷售店點為三重忠孝二加盟
      門市；再於105年10月8日申辦門號0000000000、00000000
      00、0000000000、0000000000，均為3G易付卡，銷售店點
      為信義威秀等情，為被告Ｃ○○坦白承認，核與證人周浩鈞
      、辛○○之證詞大致相符，且有預付卡申請書相關資料可證
      （詳偵字第2198號卷第114頁至第136頁）。而其中之門號
      0000000000，遭詐欺集團用以撥打電話予丑○○詐欺，為證
      人丑○○證述在卷，且有張哲豪中國信託帳戶開戶資料暨交
      易明細表、丑○○提出之國泰世華自動櫃員機匯款單可證（
      詳偵字第2198號卷第16頁至第17頁、第54頁至第59頁）。
　　⑵被告Ｃ○○以戊○○名義申辦門號部分：
　　　戊○○之身分證、健保卡，係由庚○○提供給被告Ｃ○○，被告Ｃ
      ○○即持戊○○之身分證、健保卡，以戊○○之名義，於105年1
      0月8日申辦門號0000000000、0000000000、0000000000、
      0000000000、0000000000，均為4G易付卡，銷售店點為台
      北松山加盟門市；再於105年10月9日，以戊○○名義並持戊○○印章申辦門號0000000000、0000000000、0000000000、
      0000000000、0000000000，均為3G易付卡，銷售店點為三
      重重新一門市等情，為被告Ｃ○○坦白承認，核與證人庚○○
      、戊○○之證詞大致相符，且有預付卡申請書相關資料可證
      （詳偵字第1838號卷第62頁至第81頁、第91頁至第103頁
      ）。而其中之門號0000000000、0000000000、0000000000
      ，遭詐欺集團用以撥打電話予丁○○、Ｅ○○、Ａ○○詐欺，為證
      人丁○○、Ｅ○○、Ａ○○證述在卷，且有林書丞華南銀行帳號開
      戶資料暨交易明細表、丁○○提出之網路匯款資料翻拍照片
      、張哲豪中國信託銀行帳戶開戶資料暨交易明細表、Ｅ○○
      提出之郵政跨行匯款申請書、梁柏享新光銀行帳戶開戶資
      料及交易明細表可證（詳偵字第1838號卷第14頁、第24頁
      至第28頁、偵字第2198號卷第32頁至第33頁、第54頁至第
      59頁、少連偵字第403號卷二第255頁至第260頁）。
　　⑶被告Ｃ○○收取陳佳揚申辦之門號部分：
      陳佳揚於105年10月9日分別在遠傳電信樹林篤行門市、三
      重重新門市申辦0000000000、0000000000、0000000000、
      0000000000、0000000000、0000000000、0000000000、00
      00000000、0000000000、0000000000等10個門號後，於同
      日交付其友人庚○○，並向庚○○收取被告Ｃ○○轉交之每張300
      元報酬，庚○○再將前述門號轉交被告Ｃ○○等情，為被告Ｃ○○
      坦白承認，且有通聯調閱查詢單及通聯紀錄可證（詳少連
      偵字第403號卷一第139頁、高市警三一偵00000000000號
      卷第6頁至第10頁）。而其中之門號0000000000、0000000
      000，遭詐欺集團用以撥打電話予丙○○、申○○詐欺，為證
      人丙○○、申○○證述在卷，且有梁柏享新光銀行帳戶開戶資
      料及交易明細表、才嘉俊國泰世華開戶資料及交易明細表
      可證（詳少連偵字第403號卷二第255頁至第260頁、高市
      警三一偵00000000000號卷第301頁至第307頁）。
　　⑷被告Ｃ○○收取蔡昆霖申辦之門號部分：
　　　蔡昆霖於105年10月9日申辦門號0000000000、0000000000
      、0000000000、0000000000，均為4G易付卡，銷售店點為
      台北西寧南門市；再於105年10月9日申辦門號0000000000
      、0000000000、0000000000、0000000000、0000000000，
      均為3G易付卡，銷售店點為台北西寧南門市，再將上開門
      號交付被告Ｃ○○，並向被告Ｃ○○收受每張300元之報酬等情
      ，為被告Ｃ○○坦白承認，且有預付卡申請書相關資料可證
      （詳偵字第2198號卷第137頁至第164頁、第173頁至第206
      頁）。而其中之門號0000000000、0000000000、00000000
      00、0000000000，遭詐欺集團用以撥打電話予宇○○、天○○
      、辰○○、己○○詐欺，為證人天○○、辰○○、己○○證述在卷，
      且有梁柏享新光銀行帳戶開戶資料及交易明細表、天○○提
      出之中國信託銀行自動櫃員機交易清單、辰○○提出之網路
      銀行轉帳交易清單、自動櫃員機交易清單、己○○提出之台
      北富邦銀行存入存根聯可證（詳少連偵字第403卷二第255
      頁至第260頁、偵字第2198號卷第23頁、偵字第4836號卷
      第74頁、第86頁）。
　　⑸被告Ｃ○○以周浩鈞名義申辦門號部分：
      周浩鈞將其身分證、健保卡交給被告Ｃ○○讓其申辦門號，
      被告Ｃ○○即持周浩鈞之身分證、健保卡，以周浩鈞名義，
      於105年10月8日申辦門號0000000000、0000000000，均為
      4G易付卡，銷售店點為三重忠孝二加盟門市等情，為被告
      Ｃ○○坦白承認，核與證人周浩鈞之證述相符，且有預付卡
      申請書相關資料可證（詳偵字第13680號卷第13頁至第23
      頁）。而其中之門號0000000000、0000000000，遭詐欺集
      團用以撥打電話予乙○○、Ｆ○○詐欺，為證人乙○○、Ｆ○○證述
      在卷，且有林書丞合作金庫帳戶新開戶建檔登錄單、歷史
      交易查詢結果、乙○○提出之匯款單、伍振祥臺灣中小企銀
      帳戶客戶基本資料、交易明細表、Ｆ○○提出之自動櫃員機
      交易明細表可證（詳偵字第1838號卷第10頁、第21頁至第
      22頁、偵字第4363號卷第12頁至第16頁、第19頁）。
（二）被告Ｃ○○雖辯稱係因當時任職於鄭宏洋所開設的通訊行，
      任職期間，因鄭宏洋為我老闆，故鄭宏洋叫我做什麼，我
      就做什麼，不知道那些門號日後會被詐騙集團使用，至於
      庚○○是直接拿戊○○的證件給我，我是上法庭才知道庚○○偷
      拿他爸爸戊○○的證件給我辦理云云。然查：
  　⑴有關行使偽造文書部分之犯行：
　　⒈上揭行使偽造私文書之犯行，業據被告Ｃ○○於偵查中供承不
      諱，內容如下：
　　　被告Ｃ○○供稱：「（問：提示106偵2198號115頁以下、118
      頁、122頁、14頁、128頁之預付卡申請書，有無幫辛○○等
      人申請過預付卡等門號？）有，辛○○部分是周浩鈞把辛○○
      的身分證件給我辦理的，說我可以幫他申請，我記得我有
      幫他申請5個門號，門號都交給我老闆，我代辦的非常多
      人，戊○○的部分是由我表弟拿他父親戊○○的證件給我辦理
      的，戊○○不知道這件事，因為是他兒子庚○○偷拿他父親的
      證件給我辦理的，那時候庚○○跟我說他沒錢吃飯，我有跟
      他說我老闖那邊可以辦理門號給點獎金，我認為每個門號
      應該3-500元的獎金，所以庚○○就把戊○○的證件給我，因
      為他自己未成年無法辦理。」等語（詳偵緝字第3041號卷
      第38頁），參以被告Ｃ○○持戊○○身分證及健保卡前往於事
      實欄一（三）所示遠傳電信台北松山加盟門市及遠傳電信
      三重重新一門市申辦門號之時間分別為105年10月8日、9
      日，而其表弟庚○○為86年3月5日出生，當時未滿20歲而為
      未成年人，足見被告Ｃ○○於偵查中自白因當時庚○○未成年
      無法辦理乙節，自堪採信。
　　⒉證人庚○○於偵查中結證稱：Ｃ○○是我表哥，門號申請人戊○○
      是我父親，但門號不是我父親申辦，我表哥Ｃ○○在通訊行
      上班，老姓鄭，表哥說通訊行需要預付卡衝業績，問我能
      不能辦，因為我當時未滿20歲，我就拿我父親的身分證給
      他，因為他說只要有身分證就可以代辦，因為當時表哥一
      直拜託我幫忙，且說有辦成功要請我吃飯，我又找不到其
      他人，就拿我父親的身分證給他。Ｃ○○沒有告知我辦幾支
      門號但後來我做很多次筆錄後才知道有10支門號。當初給
      Ｃ○○是我父親的雙證件等語（詳少連偵字第403號卷二第31
      頁），及於本院審理中結證稱：「（問：是否記得之前有
      跟父親戊○○要過身分證、健保卡？）有的。..（問：你當
      初怎麼跟你父親拿證件的？）我只是跟父親說要辦事。（
      問：你父親當時有跟你繼續追問要辦何事？）沒有問那麼
      清楚。（問：你後來拿給Ｃ○○時，你有無跟Ｃ○○說你父親知
      道這件事？）沒有。..當時我會提供我父親的證件是因為
      我當時未滿二十歲。..（問：你父親不知道要辦行動電話
      門號嗎？）他不知道。（問：你父親說，辦門號的印章不
      是他的，有何意見？）是不是他的，因為時間已久，好幾
      年了，我沒辦法說很準確的答案。..（問：提示偵緝3041
      號卷第38頁並告以要旨，被告Ｃ○○向檢察官供述，戊○○的
      部分是由我表弟拿他父親戊○○的證件給我辦理的，戊○○不
      知道這件事，因為是他兒子庚○○偷拿他父親的證件給我辦
      理的，那時候庚○○跟我說，他沒錢吃飯，我有跟他說，我
      老闆那邊可以辦理門號給點獎金，每個門號有3到5百元的
      獎金，所以庚○○就把戊○○的證件給我，因為他自己未成年
      無法辦理。你是否偷拿你父親的證件給Ｃ○○辦理？）是不
      是偷拿，我應該不會特別去講我偷拿證件，我父親知道我
      拿他的證件，但他不知道我拿他的證件是要去辦門號。當
      時Ｃ○○應該有跟我說每個門號獎金3至5百元。（問：提示
      偵字第1838號卷第94、97、98、100、102頁並告以要旨，
      你方才稱你不確定有沒有拿戊○○的印章給Ｃ○○，這個印章
      是否你拿給Ｃ○○的？）我記不得了。」等語（詳本院卷二
      第236頁至第240頁），則庚○○業已證述其向父親戊○○拿取
      證件時，戊○○並不知道要去辦門號，且沒有跟被告Ｃ○○說
      父親戊○○知道這件事，庚○○會提供其父親戊○○證件係因為
      其未成年，當時被告Ｃ○○的確有向庚○○表示辦門號可獲得
      每門號300到500元的獎金，足見被告Ｃ○○於偵查中自白庚○○拿戊○○證件給其辦理，戊○○並不知情，是庚○○私下拿戊○○證件給其辦理，其有給庚○○每門號300至500元報酬等情
      ，確與事實相符，顯證庚○○並未向被告Ｃ○○告知戊○○有同
      意拿其證件去辦門號，再參以被告Ｃ○○於原審審理中證述
      ：我於105年10月8日前往台北松山加盟門市辦理門號之前
      ，沒有與戊○○確認要以他的名義申辦門號，附表三編號1
      至5所示戊○○的名字都是我簽的等語（詳訴字第142號卷第
      238頁），益見被告Ｃ○○所辯其係上法庭才知道庚○○偷拿他
      爸爸戊○○的證件給我辦理云云，核屬事後翻供卸責之詞，
      不足採信。
　　⒊證人戊○○於偵查中證述：我未申請前述門號使用，我第一
      次聽過這個電話號碼，我的身分證件沒有遺失過。我一頭
      霧水。上面的姓名、出生年月日及地址都是我的沒錯，但
      我真的沒有去申請過該門號，我覺得這是無妄之災，我完
      全不知情，身分證及健保卡文件都是我的，但不是我去辦
      的，也沒有請Ｃ○○去幫我辦理這些門號，不知道Ｃ○○為何有
      我的身分證及健保卡，我沒有把證件交給Ｃ○○，我跟Ｃ○○很
      少往來，我沒有把身分證件拿給任何人去辦理門號等語（
      詳偵字第2198號卷第71頁、第216頁背面），及於原審審
      理中結證稱：申請書上姓名欄「戊○○」不是我寫的，我於
      105年10月8日沒有去過遠傳電信台北松山加盟門市，我不
      會簽申請人簽名「戊○○」這樣的字，這個簽名我一看就知
      道不是我簽名，我沒有委託或授權Ｃ○○幫我申請門號。我
      沒有在105年10月9日去過遠傳電信位於三重區重新路1段1
      27號三重重新一門市，並且申辦0000000000的門號，申請
      書上「戊○○」的印章，不是我蓋的，我被傳喚後，我才知
      道到最後有出現我名下的門號，且有好幾個門號出現，我
      跟Ｃ○○的關係非常不緊密他成年之後，我們很少很少聯絡
      ，幾乎一年見不到一次面的那種等語（詳訴字第142號卷
      第256頁至第265頁），足證被告Ｃ○○係明知庚○○未經其父
      親戊○○同意拿其證件交付予被告Ｃ○○辦理門號，戊○○確實
      不知情，益見被告Ｃ○○於審理時始翻異前詞，辯稱：我是
      上法庭才知道庚○○偷拿他爸爸戊○○的證件給我辦理云云，
      核係圖免卸責之詞，不足採信。
　　⒋再檢察官起訴書雖記載：被告Ｃ○○偽刻「戊○○」之印章後，
      於105年10月9日持往遠傳電信三重重新一門市申辦門號，
      而認被告Ｃ○○另偽造戊○○之印章，涉犯刑法第217條第1項
      之偽造印章罪嫌，並認與被告Ｃ○○被訴前揭行使偽造私文
      書之犯行間有階段及高、低度之行為而不另論罪乙節（詳
      臺灣新北地方檢察署檢察官106偵緝字第2072號、第3041
      號起訴書第2頁、第6頁），然此節經訊據被告Ｃ○○堅決否
      認有何另行偽造印章之犯行，並辯稱：戊○○之印章亦係庚○○所交付等語。經查證人戊○○於原審審理中結證稱：如附
      表三編號6至10所示「戊○○」印章不是我蓋的，但我不知
      道是不是我的印章等語（詳訴字第142號卷第262頁），則
      已難證明如附表三編號6至10所示「戊○○」之印文，係由
      偽造之「戊○○」印章所蓋用，再參以證人庚○○於本院審理
      中復結證稱：「（問：
　　　你記得除了身分證、健保卡外，當時有無跟父親拿印章？
      ）好像也有。（問：所以當時也有將父親的印章交給Ｃ○○
      ？）我記憶有點模糊，應該是有。」等語（詳本院卷二第
      238頁），是尚難證明被告Ｃ○○有另行偽刻「戊○○」印章之
      犯行。
　　⑵有關幫助詐欺部分之犯行：
　  ⒈行動電話門號為重要之個人資料，是具有識別性的，在沒
      有辦法確認對方會怎麼使用的狀況下，一般來說是不會提
      供給他人；而當前詐欺集團橫行，為了取得帳戶、門號等
      人頭資料逃避檢警追查，多會在市場上進行收購，如果在
      市場上遇到給予一定之報酬來收購帳戶、門號之人，一般
      智識程度正常之成年人應該都可以預見，對方是要把帳戶
      、門號提供給詐欺集團作為犯罪使用。
    ⒉被告Ｃ○○雖辯稱：因任職通訊行，收購門號是為了要衝業績
      云云，惟被告Ｃ○○向陳佳揚、蔡昆霖取得的門號，均係由
      陳佳揚、蔡昆霖先自行至電信門市申辦後輾轉交付予被告
      Ｃ○○，根本未透過被告Ｃ○○所任職之通訊行，則被告Ｃ○○所
      任職之通訊行既無利益可圖，自無可能當作被告Ｃ○○任職
      通訊行之業績，此部分被告Ｃ○○所辯自難採信。
    ⒊被告Ｃ○○又辯稱：係老闆鄭宏洋要被告Ｃ○○收購門號，可以
      用以取得遊戲點數，然而，此部分為證人鄭宏洋所否認（
      詳偵字第2198號卷第214頁檢察事務官詢問時稱：預付卡
      都不是我們通訊行申辦的，應該都是Ｃ○○代為申辦的，上
      開預付卡我都不知情等語；少連偵字第403號卷一第92頁
      至第93頁警詢時稱：我沒有用任何代價請Ｃ○○幫我收購門
      號，Ｃ○○所述不實在，我不知道Ｃ○○所說以每門號易付卡20
      0元代價尋覓人頭申辦易付卡的事，沒有收購門號這件事
      ，我不清楚Ｃ○○說的收購門號的事等語；少連偵字第403號
      卷二第150頁偵訊時稱：Ｃ○○是我的國中同學，之前也在我
      的通訊行工作過，我沒有找人收購手機門號，沒有Ｃ○○所
      稱幫我收購門號約1年，每個月可申辦50至100組不等，這
      是Ｃ○○自己幫客人申辦，他自己有盜辦情形，卻謊稱是老
      闆即我指示他去辦理，他在另案有偽造文書案件，也謊稱
      是我指示。Ｃ○○是在通訊行跑業務，我不知道他在收人頭
      門號。我只有給Ｃ○○薪資，沒有另外給Ｃ○○代辦易付卡的錢
      等語；訴字第142號卷第340頁至第351頁原審審理中稱：
      我們是通訊行，所以客人來我們只要有代辦件代辦門號，
      正常操作我們是可以送件的。都有傭金可以拿。但必須要
      透過我們申辦才能退傭金，如果別人拿已經申辦好的預付
      卡請Ｃ○○交給我，這樣就沒有退傭金，我沒有請Ｃ○○去收集
      想辦法去取得他人已經辦好的預付卡門號，我們當初有跟
      一些大加盟的臺灣和遠傳配合，一個月必須跟他們配合所
      需要的業績才會退傭金給我們，我沒有在收集別人辦好的
      預付卡門號，門號卡如果是我們代辦，而對方又只是配合
      我們做業績，那該門號卡我們會還給他，申請人如果是自
      己來申請，我們就會直接把卡片給他，假如A是代辦人來
      找我就會拿給A，其他交給申辦人。我自己沒有使用客人
      申辦的門號去辦遊戲帳號的事，我沒有收簡訊換遊戲點數
      狀況等語），且依證人陳佳揚、蔡昆霖所述，被告Ｃ○○每
      張門號要負擔申辦費300元、又要給提供門號的人300元報
      酬，另證人庚○○亦於本院審理中結證稱：當時Ｃ○○應該有
      跟我說每個門號獎金3至5百元等語（詳本院卷二第239頁
      ），而被告Ｃ○○於本院亦供承：陳佳揚有將他辦理的10個
      門號給我我應該是有將1個門號300元的價格，透過庚○○交
      給陳佳揚、蔡昆霖有將他辦的9個門號給我，我1個門號給
      他300元等語（詳本院卷二第13頁），再加上被告Ｃ○○自述
      取得的業績獎金（依被告Ｃ○○之供述介於10至100 元間不
      等），其金額已遠遠超過遊戲點數可以取得之報酬，毫無
      利益可圖，此部分所辯也難採信。
    ⒋被告Ｃ○○短時間內大量以他人名義申辦和收購門號，甚至供
      稱其每個月可以申請上千支門號，可見其確實有以申辦和
      收購門號賺取收入，則被告Ｃ○○應該可以預見到這些門號
      如果提供給他人使用，有可能被詐欺集團所使用。而前述
      門號確實有被詐欺集團用以詐欺被害人，則被告Ｃ○○有幫
      助詐欺之不確定故意，足以認定。
（三）綜上所述，被告Ｃ○○前揭所辯，核均非事實，無法採信，
      本案事證明確，被告Ｃ○○之犯行明確，均足以認定，應予
      依法論科。 　　
二、被告黃○○部分：
  　上揭於事實欄三所示之共同詐欺事實，業據被告黃○○迭於警
    詢（詳偵字第13847號卷第3頁至第6頁、少連偵字第403號卷
    一第25頁至第32頁）、偵查時（詳少連偵字第403卷二第17
    頁至第21頁、第189頁至第191頁）及原審（詳易字第122號
    卷第81頁至第84頁、訴字第142號卷第327頁至第377頁）、
    本院審理中（詳本院卷一第203頁至第205頁、本院卷二第29
    2頁至第293頁）均坦承不諱，核與證人子○○、癸○○、玄○○、
    寅○○、Ｂ○○、Ｇ○○、亥○○、午○○、酉○○、宙○○、Ｄ○○、甲○○○、
    巳○○、未○○、壬○○、地○○、戌○○、卯○○、Ａ○○、丙○○之證述
    相符，且有郭三乾遠東銀行帳戶開戶明細查詢單及活期存款
    往來明細、楊子培合作金庫帳戶新開戶建檔登錄單及歷史交
    易明細、陳永強彰化銀行帳戶存款交易查詢、王群富華南銀
    行帳戶客戶資料查詢及歷史交易明細、許凱銘中華郵政帳戶
    客戶資料及歷史交易明細、王禹仁中國信託銀行帳戶客戶資
    料、印鑑卡、歷史交易明細、梁柏享新光銀行帳戶之開戶資
    料及交易明細表、才嘉俊之國泰世華銀行帳號之開戶資料及
    交易明細表、黃○○提款一覽表及照片、午○○之國泰世華自動
    櫃員機匯款明細、戌○○土地銀行匯款申請書、卯○○之郵政跨
    行匯款申請書及提款明細、手機簡訊翻拍照片等事證可證（
    詳少連偵字第403號卷一第35頁至第69頁、少連偵字第403號
    卷二第223頁至第233頁、第243頁至第245頁、第251頁至第2
    60頁、第311頁至第339頁、高市警三一偵00000000000號卷
    第301頁至第307頁、偵字第13847號卷第26頁、第51頁、第5
    5頁至第56頁），足認黃○○任意性之自白與事實相符而可採
    信。
三、論罪科刑部分：
（一）被告Ｃ○○部分：
    ⑴按行動電話服務須以晶片卡（即SIM卡）為使用介面，因此
      電信公司於出租行動電話門號予消費者使用時，即同時附
      帶提供SIM卡給消費者作為門號使用之介面，故電信公司
      接受消費者申辦門號並將該門號開通上線時，該SIM卡之
      所有權已移轉於消費者，不能認該SIM卡仍屬電信公司所
      有之物（詳最高法院99年度台上字第894號判決意旨參照
      ）；又行動電話門號之SIM卡，可供通訊使用，且在一定
      條件下具有可轉讓性，應認已有一定之財產價值而具有財
      物之性質（本院暨所屬法院90年法律座談會刑事類提案第
      10號審查意見參照）。是被告Ｃ○○於事實欄一（三）所示
      以前揭方式施用詐術，致遠傳電信台北松山加盟門市、遠
      傳電信三重重新一門市服務人員因此陷於錯誤，交付如附
      表三編號1至5、6至10所示行動電話易付卡，即成立詐欺
      取財罪無訛。是核被告Ｃ○○所為，係犯刑法第30條第1項前
      段、第339條第1項之幫助詐欺取財罪（將於事實欄一（一
      ）至（五）所示行動電話門號取得後於事實欄二交付部分
      予他人使用部分），及刑法第216條、第210條之行使偽造
      私文書罪、刑法第339條第1項之詐欺取財罪（於事實欄一
      （三）所示以行使偽造私文書方式取得如附表三編號1至1
      0所示行動電話門號部分）。
    ⑵被告Ｃ○○盜蓋「戊○○」印章而盜用「戊○○」印文、偽簽「戊○○」署名等行為，均係偽造私文書之階段行為；而其以「
      戊○○」名義偽造預付卡申請書、遠傳行動電話服務代辦委
      託書後持以行使，其偽造私文書之低度行為應為行使之高
      度行為所吸收，均不另論罪，至檢察官起訴書雖認如附表
      三編號6至10所示之印文係屬被告Ｃ○○另行偽刻「戊○○」印
      章而蓋用，係屬偽造之印文乙節，尚屬誤會，內容已詳如
      前述。
　　⑶按刑法上偽造私文書係侵害社會法益之罪，其所保護之被
      害客體係社會公共信用之法益，而非個人之法益，故應以
      被偽造文書種類之個數為計算罪數之標準，而非以被害人
      之人數為標準（詳最高法院84年度台上字第669號判決參
      照），又按「同時偽造同一被害人之多件同類文書時，其
      被害法益仍僅一個，不能以其偽造之文書件數，計算其法
      益。此與同時偽造不同被害人之文書時，因有侵害數個人
      法益，係一行為觸犯數罪名者迥異。原判決謂上訴人等推
      由斯紐約同時將偽造之李○惠名義之授權書、借據，交付
      予陳○琴之行使偽造私文書行為，係以一行為觸犯相同之
      數罪名，為想像競合犯，有適用法則不當之違法。」（詳
      最高法院89年度台上字第2730號判決要旨），從而被告Ｃ○○於事實欄一（三）所示之105年10月8日在遠傳電信台北
      松山加盟門市，雖以「戊○○」之名義申辦5個門號而偽造
      數個私文書，然因前開偽造之私文書均係偽造同一被害人
      戊○○名義之私文書，僅係侵害一法益，均各於密切接近之
      時地實施，各侵害同一之法益，各行為之獨立性極為薄弱
      ，依一般社會健全概念，在時間差距上，難以強行分開，
      在刑法評價上，以視為數個舉動之接續施行，合為包括之
      一行為予以評價，較為合理，應各屬接續犯，而為包括之
      一罪（詳最高法院86年台上字第3295號判例參照），且被
      告Ｃ○○雖係詐得5個門號，亦應認僅屬1個詐欺行為下之數
      個動作；又被告Ｃ○○於事實欄一（三）所示之105年10月9
      日，復前往遠傳電信三重重新一門市，另以「戊○○」之名
      義申辦5個門號而偽造數個私文書，依前述說明，亦係侵
      害同一被害人法益，且於密切接近之時地實施，各行為之
      獨立性極為薄弱，亦為接續犯，且被告Ｃ○○雖亦係詐得5個
      門號，亦應認僅屬1個詐欺行為下之數個動作；然被告Ｃ○○
      於105年10月8日在遠傳電信台北松山加盟門市所犯之行使
      偽造私文書及詐欺取財罪、105年10月9日在遠傳電信三重
      重新一門市所犯之行使偽造私文書及詐欺取財罪，被告Ｃ○○既係在客觀上係逐次實行，被告Ｃ○○前行為與次行為，依
      一般社會健全觀念，在時間差距上可以分開，在刑法評價
      上亦各具獨立性，前後行為皆可獨立成罪，自應按照其行
      為之次數，成立二個行使偽造私文書罪及詐欺取財罪。
　　⑷末按犯罪行為，在自然意義上並非完全一致，如二者仍有
      部分合致，且犯罪目的單一，依一般社會通念，認評價為
      一罪，方符合於刑法公平原則，如予數罪併罰，反有過度
      處罰之疑，與人民法律感情亦未契合。是於牽連犯廢除後
      ，適度擴張一行為概念，認此情形為一行為觸犯數罪名之
      想像競合犯，方屬適當（詳最高法院97年台上字第1880號
      判決意旨參照）。查被告Ｃ○○於密切接近之時間內（105年
      9月19日至105年10月9日），陸續以他人名義申辦或向他
      人蒐購之方式取得多支門號，同時一次性提供予詐欺集團
      使用（無證據證明係於不同之時間、地點提供），是被告
      Ｃ○○以一個提供前述全部門號之行為，幫助詐欺數被害人
      而侵害數法益；另被告Ｃ○○為了要提供於事實欄一（三）
      所示以被害人戊○○名義之門號予詐欺集團，而犯二個行使
      偽造私文書以申辦而詐得前述被害人戊○○名義之各5個門
      號，依前述說明，顯係基於同一個犯罪決意所實施之犯罪
      計畫，而實施數犯罪構成要件之行為，實施行為部分同一
      ，得評價為一個犯罪行為而觸犯數名，是被告Ｃ○○所犯前
      述一個交付行動電話予他人之幫助詐欺取財罪，二個行使
      偽造私文書罪及二個詐欺取財罪（於事實欄一（三）所示
      以行使偽造私文書方式各取得如附表三編號1至5及6至10
      所示行動電話門號部分），應論以想像競合犯，從較重之
      行使偽造私文書罪論處。又檢察官就被告Ｃ○○於事實欄一
      （三）所示行使偽造私文書之際，同時詐得行動電話SIM
      卡之部分，雖未於起訴書被告Ｃ○○所犯法條欄內敘及，然
      檢察官於犯罪事實欄業已載明此部分之犯罪事實，且與前
      揭業經起訴部分，具有裁判上一罪之想像競合犯關係，而
      為起訴效力所及，本院於審理時復已告知罪名（詳本院卷
      二第234頁），自應併予審究。
    ⑸檢察官起訴被告Ｃ○○有關於事實欄一（一）所示辛○○部分9
      個門號、於事實欄一（三）所示戊○○部分10個門號部分，
      其餘臺灣新北地方檢察署106年度少連偵字第403號、106
      年度偵字第34690號移送併辦部分（即於事實欄一（三）
      所示業經起訴之戊○○部分1個門號、於事實欄一（四）所
      示陳佳揚部分2個門號、於事實欄一（五）所示蔡昆霖部
      分1個門號），及107年度偵字第13680號、第13681號移送
      併辦部分（即有關於事實欄一（二）所示周浩鈞部分2個
      門號），與起訴部分，有前述想像競合犯之裁判上一罪關
      係，其餘部分，亦為起訴效力所及，本院自應併予審理。
（二）被告黃○○部分：
    ⑴核被告黃○○所為，均係犯刑法第339條第1項之詐欺取財罪
      。
    ⑵被告黃○○與於事實欄三所示之真實姓名年籍不詳之成年人
      間，有犯意聯絡及行為分擔，應論以共同正犯。
　  ⑶被告黃○○所犯如附表一編號1至21所示之犯行，被害人不同
      ，詐欺犯意各別，行為互殊，應予分論併罰。
四、沒收部分：
（一）被告Ｃ○○部分：
　　　按偽造之印章、印文或署押，不問屬於犯人與否，沒收之
      ，刑法第219條定有明文。此外，被告偽造之書類，既已
      交付於被害人收受，則該物非屬被告所有，除偽造書類上
      偽造之印文、署押，應依刑法第219條予以沒收外，依（
      修正前）刑法第38條第3項之規定，即不得再對各該書類
      諭知沒收（詳最高法院43年度台上字第747號判決意旨參
      照）；次按郵政存簿儲金提款單儲戶姓名欄填寫儲戶姓名
      ，與填寫帳號之用意相同，僅在識別儲戶為何人，以便郵
      政人員查出存戶卡片，既非表示儲戶本人簽名之意思，則
      未經儲戶本人授權而填寫其姓名，尚不生偽造署押問題，
      原第一審判決竟認為係偽造蘇坤益署押，為偽造文書之一
      部行為，並依刑法第219條諭知沒收，自屬於法有違；又
      上訴人於偽造之工資表及業務上登載不實之台北縣稅捐稽
      徵處、財政部台北市國稅局各類所得扣繳暨免扣繳憑單上
      所填「鮑卓然」名字，僅在識別領取工資及申報免扣繳所
      得稅為何人，並非以該「鮑卓然」簽名之意思為之，不生
      偽造署押之問題，原判決竟以上開工資表及免扣繳憑單上
      「鮑卓然」名義為偽造署押，諭知予以沒收，於法自屬有
      違（詳最高法院70年台上字第2480號判例、76年度台上字
      第751號刑事判決意旨參照）。經查：
　　⑴偽造如附表三編號1至5、6至10所示預付卡申請書、遠傳行
      動電話服務代辦委託書，分別業據被告Ｃ○○於105年10月8
      日交付予遠傳電信台北松山加盟門市、105年10月9日交付
      予遠傳電信三重重新一門市行使，而非被告Ｃ○○所有，依
      前述說明，自不得沒收。
　　⑵如附表三編號1至4所示遠傳行動電話服務代辦委託書上第
      一行有關本人「戊○○」署押1枚，顯在識別何人委託，並
      非表示本人簽名之意思，尚不生偽造署押之問題，理由已
      見前述，自不得依刑法第219條之規定諭知沒收。至被告Ｃ
      ○○其餘於如附表三編號1至5所示預付卡申請書申請人簽章
      欄、遠傳行動電話服務代辦委託書立書人姓名及簽章欄所
      偽簽之「戊○○」署押合計9枚，不問屬於被告與否，均應
      依刑法第219條之規定宣告沒收。
　　⑶按「盜用他人真印章所蓋之印文，並非偽造印章之印文，
      不在刑法第219條所定必須沒收之列，原判決竟依該條予
      以沒收，非無違誤。」（詳最高法院48年台上字第113號
      判例意旨）。是如附表三編號6至10所示「戊○○」印文，
      無從證明係由被告Ｃ○○另行偽刻「戊○○」印章而蓋用，僅
      能證明係被告Ｃ○○盜用「戊○○」印章後所蓋之印文，自非
      偽造印章之印文，毋庸宣告沒收。
（二）被告黃○○部分：
　　⑴被告黃○○提領款項可獲得提款款項2%之報酬等事實，業據
      被告黃○○於本院審理時供承在卷（詳本院卷一第204頁、
      本院卷二第293頁），是被告黃○○犯罪所得即為如附表一
      編號2至10、12、13、15至21之沒收金額，應依刑法第38
      條之1第1項前段、第3項規定，宣告沒收之，於全部或一
      部不能沒收或不宜執行沒收時，追徵其價額。
　　⑵被告黃○○業與如附表一編號1、14所示被害人子○○、未○○成
      立調解，有原審109年度司附民移調字第1547號調解筆錄
      在卷可稽（詳附民650號卷第9頁正反面），且被告黃○○業
      已分別給付部分調解金額予上開被害人，金額皆超過其犯
      罪所得等情，亦有被告黃○○轉帳匯款紀錄證明即被告黃○○
      中國信託銀行存摺明細存卷足佐（詳本院卷一第215頁至
      第225頁），如再將被告黃○○此部分犯罪所得諭知沒收或
      追徵，將使被告面臨雙重追償之不利益，容有過苛之虞。
      是本院認就被告此部分犯罪所得，依刑法第38條之2第2項
      之規定，不再宣告沒收或追徵。
五、撤銷改判、被告Ｃ○○、黃○○等上訴理由之說明及量刑之理由
    ：
（一）原審詳為調查後，認被告Ｃ○○、黃○○二人犯行明確，予以
      論罪科刑，固非無見，惟查：
　　⑴被告Ｃ○○部分：⒈被告Ｃ○○於事實欄一（三）所示，以戊○○名
      義分別於105年10月8日向遠傳電信台北松山加盟門市、10
      5年10月9日向遠傳電信三重重新一門市申辦如附表三編號
      1至5、6至10所示行動電話SIM卡，自屬刑法中詐欺取財罪
      之「物」，檢察官於起訴書犯罪事實欄中業已敘明，且於
      原審事實、理由欄均有提及，而為起訴效力所及，則被告
      Ｃ○○尚涉犯詐欺取財罪，原審漏未論罪，即有未洽；⒉按接
      續犯乃指行為人之數行為，於同一或密切接近時、地實行
      ，侵害同一法益，而其各行為之獨立性極為薄弱，依一般
      社會健全觀念，實難以強行分開，且在刑法評價上，以視
      為數個舉動之接續作為，合為包括之一行為，較為合理者
      而言。如行為人先後數行為，在客觀上係逐次實行，侵害
      數個同性質之法益，其每一前行為與次行為，依一般社會
      健全觀念，在時間差距上，可以分開，在刑法評價上，各
      具獨立性，每次行為皆可獨立成罪，自應按照其行為之次
      數，一罪一罰（詳最高法院109年度台上字第3970號判決
      要旨）。經查被告Ｃ○○於事實欄一（三）所示，係分別於1
      05年10月8日向遠傳電信台北松山加盟門市、105年10月9
      日向遠傳電信三重重新一門市申辦如附表三編號1至5、6
      至10所示行動電話SIM卡，且被告Ｃ○○於遠傳電信台北松山
      加盟門市係以偽造署押並冒為戊○○代理人之方式犯罪，與
      被告Ｃ○○於翌日即105年10月9日向遠傳電信三重重新一門
      市，係持庚○○所交付之「戊○○」印章冒用戊○○本人名義，
      二者之手法、犯罪時間、地點均不同，在客觀上係逐次實
      行，其前行為與次行為，依一般社會健全觀念，在時間差
      距上，可以分開，在刑法評價上，亦具獨立性，每次行為
      皆可獨立成罪，揆諸前述說明，自應按照其行為之次數，
      一罪一罰成立二個行使偽造私文書罪，原審於論罪時認上
      開二日之行為，認屬接續犯之一罪，亦有未當；⒊無從證
      明被告Ｃ○○尚有於事實欄一（三）所示另行偽刻「戊○○」
      印章，原審認被告Ｃ○○係另行偽刻「戊○○」印章後持偽造
      「戊○○」印章所犯，與本院認定亦有不同。
　　⑵被告黃○○部分：⒈按刑事審判採訴訟主義，犯罪事實非經起
      訴或為起訴效力所及，不得加以審判，亦即法院對於未經
      起訴之犯罪事實(潛在事實)，除非認定與已起訴應論罪之
      事實(顯在事實)有實質上或裁判上一罪之不可分關係，不
      得予以判決，否則即足構成訴外裁判之違法，此觀刑事訴
      訟法第268條、第267條、第379第12款規定自明（詳最高
      法院87年度台上字第1546號判決要旨）；又法院不得就未
      經起訴之犯罪審判，其就起訴書所未記載之事實而得予以
      審判者，以起訴效力所及之事實為限，必以已起訴及未經
      起訴書所載之事實均成立犯罪，兩者復具有實質上或裁判
      上一罪之單一性不可分關係者，始得為之（詳最高法院98
      年度台上字第5545號判決要旨）。查檢察官起訴書就被告
      黃○○部分係記載被告黃○○「基於詐欺取財之犯意聯絡，先
      由不詳詐欺集團成員以附表編號1至21所示詐騙手段，使
      附表編號1至21所示之被害人均陷於錯誤，而於附表編號1
      至21所示時間，依詐欺集團成員之指示操作自動櫃員機匯
      款或臨櫃匯款等方式，匯出附表編號1至21詐騙金額欄所
      示之金額至附表編號1至21所示各帳戶內，再由黃○○向不
      詳詐欺集團成員拿取附表編號1至21所示帳戶之提款卡後
      ，擔任車手至便利商店或銀行之自動櫃員機提領附表編號
      1至21所示被害人所匯款項，並自提領之款項中抽取2%作
      為報酬（各次犯罪行為之被害人、犯罪事實、詐騙金額、
      所使用之帳戶、提領款項之時間及金額等均詳如附表編號
      1至21所示）」，另於被告黃○○所犯法條欄亦記載「核被
      告黃○○就附表編號1至21所為，均係犯刑法第339條第1項
      之詐欺取財罪嫌」，足證檢察官起訴書附表固載有1至22
      次犯行，且被害人亦有附表編號1至22人，然有關被告黃○○部分，檢察官僅起訴被告黃○○附表編號1至21所示之犯行
      ，此觀諸起訴書所載之被告庚○○、陳佳揚及蔡昆霖，檢察
      官起訴之犯行係涉犯附表編號19至22所示，與被告黃○○不
      同，益見原審判決主文就被告黃○○檢察官未起訴之部分即
      附表一編號22所示犯行即被害人申○○部分，係屬訴外裁判
      ，原審就檢察官未起訴之此部分判處被告黃○○有期徒刑10
      月，即有違法；⒉次按科刑之判決書其宣示之主文，與所
      載之事實及理由必須互相適合，否則即屬理由矛盾，其判
      決當然為違背法令（詳最高法院64年台上字第893號判例
      要旨）。查原審就被告黃○○所犯主文次數，既與事實、理
      由均有矛盾，即屬無可維持，依前述說明，自應予以全部
      撤銷。⒊末查被告黃○○既業已與如附表一編號1、14所示被
      害人子○○、未○○成立調解，則原審就被告黃○○此部分之犯
      罪所得再予沒收，即有過苛之虞，而有不當。
（二）被告Ｃ○○提起上訴意旨雖略以：⑴被告絕無任何幫助詐欺之
      不確定故意：因被告確實是任職於鄭宏洋所開設之通訊行
      ，故鄭宏洋叫被告做什麼，被告僅得做什麼，當時鄭宏洋
      即要求被告要衝業績，而方式就是要去收購門號，用以取
      得遊戲點數，被告在完全信任鄭宏洋之情況下，才會有本
      件收集手機門號之行為，被告實未可知情或得以預見到，
      該等門號日後會有供詐騙集團使用之可能。又縱然陳佳揚
      與蔡昆霖之手機門號不是在鄭宏洋之通訊行所申設與開通
      ，但其等在被攜入鄭宏洋之通訊行後，是否會有轉單或其
      他獎勵優惠方案，事實上亦有可能發生云云；⑵被告亦無
      任何偽造私文書之故意：被告確實有向庚○○敘及，因被告
      在通訊行上班，為了衝業績，故請庚○○向其父親戊○○索取
      其身分證等證明文件。而被告在刻戊○○之印章時，庚○○均
      有陪同在旁，故被告才會認為戊○○已經知情，庚○○拿取戊○○身分證明文件是已經經過戊○○同意，並且是要拿去申辦
      手機門號之用，甚至亦有同意得代其刻印章使用於相關申
      辦文件上云云。然查被告Ｃ○○前揭行使偽造私文書之犯行
      ，業據被告Ｃ○○於偵查中供承不諱，另有關被告Ｃ○○大量收
      集他人名義之行動電話門號SIM卡，具有幫助詐欺之不確
      定故意，況上開門號亦確由詐欺集團用以詐騙被害人，均
      經本院說明如前，是被告Ｃ○○前揭上訴內容，自不足採信
      。
（三）被告黃○○上訴意旨則以：被告僅為主腦吳育昇唆使為提款
      之車手，並非判決書所指之集團首腦成員，被告於本案犯
      後非常後悔，亦全程配合警調檢查證，絕無任何隱瞞。被
      告於犯案當時皆因當時家中經濟困頓，且結交損友並給予
      誘惑所導，且被告早於年幼時即為單親家庭，家中經濟，
      皆由母親茹苦含辛之，目前被告已持續穩定工作數年，亦
      無任何不良嗜好，家中母親目前亦由於這數年過於操勞，
      左、右手皆已開刀治療，亦無法投入職場工作，故目前家
      計皆由被告全數負擔，被告為恐母親無業，家中陷入困境
      ，請鈞長輕判，給予緩刑之訴求，以盡為人子女孝道云云
      。惟查被告黃○○確係本案詐欺案件之領款車手，此據被告
      黃○○自始供承不諱，至原審所量處被告黃○○如附表一編號
      1至21所示各罪，既經本院認定違法而全部予以撤銷，則
      其量刑部分已失所附麗，自應重予審酌。
（四）爰審酌：
    ⑴犯罪之動機、目的、手段：被告Ｃ○○、黃○○都正值青壯之年
      ，有相當之工作能力，不思以正當方式增加收入，明知當
      前詐欺橫行，政府窮盡心力追查、防堵，且大眾傳播媒體
      更屢屢報導民眾被詐欺之新聞，竟分別以（被告Ｃ○○）利
      用他人證件申辦門號及蒐購門號、（被告黃○○）擔任詐欺
      車手提領詐欺款項，使其他共犯得以隱身幕後，執法人員
      難以追查，而助長詐欺犯罪。
    ⑵犯罪行為人之生活狀況、品行及智識程度：被告Ｃ○○受有高
      中肄業之教育程度，於案發時在通訊行工作，現在從事餐
      飲工作，未婚無子，需要撫養媽媽和阿嬤；被告黃○○受有
      高中肄業之教育程度，目前從事工地粗工工作，未婚無子
      。又被告黃○○於本案前都沒有詐欺相關之前案紀錄，有本
      院被告前案紀錄表在卷可按，素行尚佳，暨其於上訴理由
      狀中所提及犯後全程配合警調檢查證、於年幼時即為單親
      家庭，家中經濟，皆由母親茹苦含辛之，目前被告已持續
      穩定工作數年，亦無任何不良嗜好，家中母親目前亦由於
      這數年過於操勞，左、右手皆已開刀治療，亦無法投入職
      場工作，故目前家計皆由被告全數負擔，並檢具其母親因
      雙手軔帶重建及肌腱植入手術及住院治療證明相關文件含
      低血壓、糖尿病等資料附卷可稽（詳本院卷一第99頁至第
      113頁）。
    ⑶犯罪行為人違反義務之程度及犯罪所生之危險或損害：被
      告Ｃ○○提供給詐欺集團用於詐欺被害人之門號，包括以辛○○名義申辦之門號1支、以周浩鈞名義申辦之門號2支、以
      戊○○名義申辦之門號3支、陳佳揚申辦之門號2支、蔡昆霖
      申辦之門號4支，詐欺金額詳如事實欄及附表所示；被告
      黃○○於105年7月至11月間擔任詐欺車手，提領次數及金額
      如附表一編號1至21所示，被害人共21人。
    ⑷犯罪後之態度：被告Ｃ○○否認犯行，被告黃○○承認犯行，被
      告Ｃ○○已與丑○○調解成立，有原審109年度司附民移調字第
      1548號調解筆錄（詳附民651號卷第11頁至第12頁）在卷
      足佐，暨被告黃○○已與子○○、未○○調解成立等一切情狀，
      且業已給付部分和解金，有原審109年度司附民移調字第1
      547號調解筆錄（詳附民650號卷第9頁正反面）、被告黃○○中國信託銀行存摺及內頁所示轉帳匯款紀錄證明（詳本
      院卷一第215頁至第225頁）在卷可稽，分別量處如主文第
      二項至第三項所示之刑及沒收，並就被告黃○○各罪，諭知
      易科罰金之折算標準，及被告黃○○部分定應執行之刑如主
      文所示，並諭知如易科罰金之折算標準。
六、至被告Ｃ○○及其辯護人於本院審理時，具狀再次傳喚證人鄭
    宏洋乙節，惟依刑事訴訟法第196條明文規定「證人已由法
    官合法訊問，且於訊問時予當事人詰問之機會，其陳述明確
    別無訊問之必要者，不得再行傳喚。」，故「本案係由某甲
    等先後具狀告發，經檢察官偵查起訴，第一審依傳訊證人之
    程序，傳喚某甲等到案質訊，令其具結陳述，制作筆錄附卷
    ，此項人證既經審判中合法訊問，如其陳述明確，別無訊問
    之必要，按照刑事訴訟法第183條（現行第196條）規定，本
    不得再行傳喚，原審認為無庸訊問，未再傳令到庭，於法自
    屬無違。」（詳最高法院28年上字第3070號判例意旨），查
    證人鄭宏洋，業於原審109年8月12日經以證人傳喚並進行交
    互詰問，此有證人鄭宏洋為證人之審判筆錄在卷可稽（詳訴
    字第142號卷第338頁至第351頁），當時被告Ｃ○○在庭並親自
    詰問證人鄭宏洋，依法令及前揭最高法院判例意旨，本即不
    得再行傳喚，況依被告Ｃ○○具狀傳喚上開證人鄭宏洋之待證
    事項業經其於原審審理中結證明確，再依前述說明，本件事
    證已明，是被告Ｃ○○及辯護人前揭聲請，核無必要，一併敘
    明。
肆、無罪部分（即上訴駁回部分）：
一、公訴意旨略以：被告辛○○、Ｃ○○、周浩鈞共同意圖為自己不
    法之所有，基於幫助他人詐欺取財之犯意聯絡，由被告辛○○
    於105年9月19日前某不詳時間，將個人國民身分證、健保卡
    交付周浩鈞轉交Ｃ○○，供Ｃ○○持以申辦行動電話門號，而Ｃ○○
    收受被告辛○○之前開證件資料後，先於不詳時、地刻製被告
    辛○○之印章，復於105年9月19日，持其所刻製之被告辛○○印
    章前往新北市三重區遠傳電信公司忠孝二加盟門市，以被告
    辛○○名義申辦0000000000、0000000000、0000000000、0000
    000000、0000000000等5個門號，另於105年10月8日，持被
    告辛○○印章前往臺北市○○區○○路00號之遠傳電信公司信義威
    秀門市，以被告辛○○名義申辦0000000000、0000000000、00
    00000000、0000000000等4個門號。嗣Ｃ○○於105年10月9日至
    105年10月28日間某不詳時間，將被告辛○○名下之上開9個行
    動電話門號出售並交付予鄭宏洋，而鄭宏洋購得前開行動電
    話門號後，旋以不詳價格，不詳方式，將前開門號轉售予詐
    騙集團成員。而該詐騙集團成員取得前開行動電話門號後，
    即共同意圖為自己不法之所有，基於詐欺取財之犯意聯絡，
    於105年11月9日10時許，以被告辛○○名下之0000000000號門
    號撥打電話予丑○○，自稱係丑○○友人「阿源」，並向丑○○誆
    稱需款孔急，致丑○○陷於錯誤，而於105年11月9日14時42分
    、44分許及105年11月10日13時12分許，先後匯款2萬元、1
    萬元、2萬元至張哲豪前開中國信託銀行帳戶內。嗣丑○○驚
    覺受騙，始報警處理，並為警循線查悉上情。因認被告辛○○
    亦涉犯刑法第30條第1項前段、第339條第1項之幫助詐欺取
    財罪嫌云云。
二、按犯罪事實應依證據認定之，無證據不得認定犯罪事實；不
    能證明被告犯罪者應諭知無罪之判決，刑事訴訟法第154條
    第2項、第301條第1項分別定有明文。另按犯罪事實之認定
    ，係據以確定具體的刑罰權之基礎，自須經嚴格之證明，故
    其所憑之證據不僅應具有證據能力，且須經合法之調查程序
    ，否則即不得作為有罪認定之依據。倘法院審理之結果，認
    為不能證明被告犯罪，而為無罪之諭知，即無前揭第154條
    第2項所謂「應依證據認定」之犯罪事實之存在。因此，同
    法第308條前段規定，無罪之判決書只須記載主文及理由。
    而其理由之論敘，僅須與卷存證據資料相符，且與經驗法則
    、論理法則無違即可，所使用之證據亦不以具有證據能力者
    為限，即使不具證據能力之傳聞證據，亦非不得資為彈劾證
    據使用。故無罪之判決書，就傳聞證據是否例外具有證據能
    力，本無須於理由內論敘說明（詳最高法院100年度台上字
    第2980號刑事判決意旨參照）。
三、公訴意旨認被告辛○○涉犯刑法第30條第1項前段、第339條第
    1項之幫助詐欺取財罪嫌，無非係以被告辛○○之供述、證人Ｃ
    ○○、周浩鈞、丑○○之證述、張哲豪中國信託銀行帳戶開戶資
    料暨交易明細表、丑○○提出之國泰世華銀行自動櫃員機匯款
    單等為其主要證據。
四、訊據被告辛○○固坦承有交付身分證、健保卡等證件予周浩鈞
    ，惟堅決否認有何公訴意旨所指之幫助詐欺犯行，辯稱：當
    時目的是為了要跟周浩鈞一起租車，所以在105年7月至8月
    間交付上開證件給周浩鈞，證件大概拿了幾個月，大約在10
    5年10月至11月左右才把身分證、健保卡等證件還給我，我
    不知道周浩鈞把我的證件交給Ｃ○○，也不知道Ｃ○○拿我證件去
    辦行動電話等語（詳本院卷一第191頁、本院卷二第294頁）
    。經查：
（一）證人Ｃ○○證稱：辛○○的健保卡、身分證是周浩鈞提供給我
      的，我辦完門號就還給周浩鈞，我有跟周浩鈞說是要辦門
      號衝業績，我跟辛○○不熟，我沒有親自跟辛○○聯絡等語（
      詳訴字第142號卷第226頁至第236頁）。而證人周浩鈞於
      審理中證稱：Ｃ○○跟辛○○是因為我介紹認識，我跟辛○○住
      一起，也在同一間租車行，老闆知道我們是朋友，我們都
      有租車，所以辛○○健保卡、身分證在我這邊；我辦了很多
      SIM卡給Ｃ○○，也有拿我的健保卡、身分證給Ｃ○○代辦門號
      ，如果我有提供辛○○的證件給Ｃ○○，應該是連同我提供給Ｃ
      ○○的門號卡或證件一併提供給他；Ｃ○○跟我說是球版或玩
      遊戲，用門號開新帳號可以有獎勵；我跟Ｃ○○的聯繫過程
      中沒有提到辛○○等語（詳訴字第142號卷第266頁至第273
      頁）。
（二）依前述證人之證述可以知道，辛○○確實跟Ｃ○○不熟，而跟
      周浩鈞較熟，辛○○之證件曾為周浩鈞所持有，Ｃ○○以辛○○
      名義申辦門號之過程中，完全沒有跟辛○○接觸過，則辛○○
      辯稱Ｃ○○是在未得其同意的狀況下以其名義申辦之門號，
      即與證人之證詞相符而可採信。而Ｃ○○以周浩鈞名義申辦
      門號提供給詐欺集團使用，已經本院認定如前；Ｃ○○以周
      浩鈞、辛○○名義申辦之門號，都是由Ｃ○○簽署周浩鈞、辛○○之姓名，及刻印周浩鈞、辛○○之印章蓋章於申請書（詳
      偵字第2198號卷第114頁至第136頁、偵字第13680號卷第1
      3頁至第23頁）上，其申辦之手法相同，申請時間上也有
      重疊（105年10月8日），則證人周浩鈞證稱其在沒有經過
      辛○○同意的情況下，有可能在同時將其自身證件及其所持
      有之辛○○之證件一併交予Ｃ○○申辦門號等情，亦與客觀之
      事證相符。
五、綜上所述，檢察官指述被告辛○○涉犯刑法第30條第1項前段
    、第339條第1項之幫助詐欺取財罪嫌所憑之證據，仍存有合
    理之懷疑，尚未達於通常一般之人均不致有所懷疑，而得確
    信其為真實之程度，本院無從形成辛○○有罪之確信，依據前
    開法條意旨之說明，依法自應為無罪之判決。
六、維持原判決及駁回上訴之理由：
（一）原審依調查證據所得，綜合全案辯論意旨，以被告辛○○被
      訴涉犯上開檢察官起訴意旨所指之幫助詐欺罪嫌，尚屬無
      法證明，而為被告辛○○無罪之諭知，依法洵無不合。
（二）檢察官自行提起上訴意旨猶以：依證人周浩鈞於審理期日
      證稱內容，證人周浩鈞不曾因自己欲租車而向被告辛○○借
      用證件之情形，則被告辛○○上開辯稱，因與證人周浩鈞上
      開證述不同，已難採信。且就證人周浩鈞有無故意交付被
      告辛○○之相關證件予Ｃ○○一事，依Ｃ○○所述周浩鈞並非本於
      確信或合理懷疑，而認其將SIM卡交付予Ｃ○○時，不慎一併
      將被告辛○○之證件交付，而係為避免就故意交付被告辛○○
      證件予Ｃ○○申辦門號一事擔負刑責，始為上開天馬行空之
      猜測。綜上，就何以被告辛○○之證件會由Ｃ○○持有一節，
      自應以Ｃ○○之證述可採，亦即：證人周浩鈞係刻意將辛○○
      之證件交付予Ｃ○○，使Ｃ○○得以持之申辦門號卡。況證人周
      浩鈞之所以得以持有被告辛○○之證件，亦非係周浩鈞以租
      車為名，向被告辛○○取得該等證件之故，因此，證人周浩
      鈞於向被告辛○○取得證件時，應已告知該等證件將轉交Ｃ○○，以申辦門號卡，被告辛○○則同意，方交付其證件予證
      人周浩鈞。綜上，被告辛○○應有幫助詐欺取財之犯意，而
      構成幫助詐欺取財之犯行。原審判決以證人周浩鈞上開諸
      般不可採信之證述，認「則證人周浩鈞證稱其在沒有經過
      辛○○同意的情況下，有可能在同時將其自身證件及其所持
      有之辛○○之證件一併交予Ｃ○○申辦門號等情，亦與客觀之
      事證相符」，從而諭知被告辛○○無罪，尚有認事用法之違
      誤等語。然查：
　　⑴Ｃ○○雖取得被告辛○○之身分證、健保卡，然其取得被告辛○○
      之證件，係直接由周浩鈞所交付，Ｃ○○並未親見被告辛○○
      ，其取得被告辛○○身分證、健保卡之緣由，既係由周浩鈞
      所交付，並聽聞周浩鈞之說法，對被告辛○○而言，Ｃ○○之
      證述顯係傳聞證據，自不足以執以作為被告辛○○有罪之證
      明。
　　⑵次按犯罪事實應依證據認定之，為刑事訴訟法所明定，故
      被告否認犯罪事實所持之辯解，縱屬不能成立，若非有積
      極證據足以證明其犯罪行為，不能遽為有罪之認定（詳最
      高法院30年上字第1831號判例意旨）。經查被告辛○○辯稱
      係為了要與周浩鈞一起租車，所以在105年7月至8月間交
      付證件給周浩鈞乙節，縱與證人周浩鈞證述不曾因自己欲
      租車而向被告辛○○借用證件之情形，然證人周浩鈞確曾持
      有被告辛○○身分證、健保卡，並陳述：如果我有提供辛○○
      的證件給Ｃ○○，應該是連同我提供給Ｃ○○的門號卡或證件一
      併提供給Ｃ○○等語，內容均詳如前述，況被告辛○○所辯縱
      不能成立，然若非有積極證據足以證明被告辛○○犯罪行為
      ，即不能因被告辛○○之辯解不成立即推論被告辛○○有幫助
      詐欺取財罪之成立，故檢察官提起上訴之內容，自無理由
      。
　綜上所述，並無證據證明被告辛○○確有檢察官起訴意旨所指幫
  助詐欺取財之犯行，原判決為被告辛○○無罪之諭知，並無不合
  ，檢察官上訴仍執前詞為爭執，核無理由，應予駁回。
據上論斷，應依刑事訴訟法第368條、第369條第1項前段、第364
條、第299條第1項前段，判決如主文。
本案由檢察官陳孟黎提起公訴，檢察官黃國宸追加起訴及移送併
辦，檢察官林卓儀、黃紋綦移送併辦，檢察官彭聖斐提起上訴，
檢察官何明楨到庭執行職務。
中　　華　　民　　國　　110 　年　　12　　月　　16　　日
                  刑事第十九庭  審判長法　官  曾淑華
                                      法　官  許文章
　                                    法  官  陳文貴
以上正本證明與原本無異。
本件被告黃○○、辛○○部分均不得上訴。
被告Ｃ○○部分，如不服本判決，應於收受送達後20日內向本院提
出上訴書狀，其未敘述上訴之理由者並得於提起上訴後20日內向
本院補提理由書（均須按他造當事人之人數附繕本）「切勿逕送
上級法院」。
                                      書記官  謝秀青
中　　華　　民　　國　　110 　年　　12　　月　　16　　日

附錄：本案論罪科刑法條全文
中華民國刑法第339條第1項
意圖為自己或第三人不法之所有，以詐術使人將本人或第三人之
物交付者，處5年以下有期徒刑、拘役或科或併科50萬元以下罰
金。
中華民國刑法第210條
偽造、變造私文書，足以生損害於公眾或他人者，處5年以下有
期徒刑。
中華民國刑法第216條
行使第210條至第215條之文書者，依偽造、變造文書或登載不實
事項或使登載不實事項之規定處斷。
　
附表一（追加起訴及Ｃ○○移送併辦部分，106年度少連偵字第403
號、106年度偵字第29664號、106年度偵字第31688號、106年度
偵字第34690號）：
編號 被害人 犯罪事實 詐騙金額 匯入帳戶 領款時間 領款金額 是否提告 黃○○主文欄 1 子○○ 詐欺集團成員先後於105 年7 月13日15時42分許、105 年7 月14日11時7 分許，使用門號0000000000號，撥打電話予子○○，佯稱為甫變更電話號碼之友人曹昌來，急需借款云云，致子○○陷於錯誤，依詐欺集團成員指示，於105 年7 月14日12時54分許，將8 萬元匯入右列帳戶，嗣由車手黃○○於右列時間提領 8 萬元 郭三乾（所涉幫助詐欺罪嫌，另為不起訴處分），遠東商業銀行（帳號：0000000000000號） 105年7月14日13時9分許至同日13時10分許 8 萬元（分4次提領） 是 黃○○共同犯詐欺取財罪，處有期徒刑伍月，如易科罰金，以新臺幤壹仟元折算壹日。 2 癸○○ 詐欺集團成員先後於105 年7 月13日20時許、105 年7 月14日10時許，使用門號0000000000號，撥打電話予癸○○，佯稱為甫變更電話號碼之友人阿嘉，急需借款云云，致癸○○陷於錯誤，依詐欺集團成員指示，於105 年7月15日14時許，將10萬元匯入右列帳戶，嗣由車手黃○○於右列時間提領 10萬元 郭三乾（所涉幫助詐欺罪嫌，另為不起訴處分），遠東商業銀行（帳號：0000000000000號） 105年7月15日14時4分許至同日14時10分許 10萬元（分5次提領） 否 黃○○共同犯詐欺取財罪，處有期徒刑伍月，如易科罰金，以新臺幤壹仟元折算壹日。未扣案之犯罪所得新臺幣貳仟元沒收之，於全部或一部不能沒收或不宜執行沒收時，追徵其價額。 3 玄○○ 詐欺集團成員先後於105 年7 月13日17時40分許、105 年7 月14日14時11分許，使用門號0000000000號，撥打電話予玄○○，佯稱為甫變更電話號碼之同事廖紫君，急需借款云云，致玄○○陷於錯誤，依詐欺集團成員指示，於105 年7 月14日15時7 分許，將6 萬元匯入右列帳戶，嗣由車手黃○○於右列時間提領 6 萬元 楊子培（所涉幫助詐欺罪，業經臺灣臺中地方法院以106 年度沙簡字第46號判決確定），合作金庫銀行（帳號：0000000000000 號） 105年7月14日15時16分許至同日15時17分許 6 萬元（分3次提領） 是 黃○○共同犯詐欺取財罪，處有期徒刑伍月，如易科罰金，以新臺幤壹仟元折算壹日。未扣案之犯罪所得新臺幣壹仟貳佰元沒收之，於全部或一部不能沒收或不宜執行沒收時，追徵其價額。 4 寅○○ 詐欺集團成員於105年7 月14日17時56分許，先後使用號碼+00000000000、+000000000撥打電話予洪玉玉純，佯稱其先前網路購物之付款設定有誤，需至自動櫃員機取消設定云云，致洪玉純陷於錯誤，依詐欺集團成員指示，於105 年7 月14日18時59分許，將2 萬9,989 元匯入右列帳戶，嗣由車手黃○○於右列時間提領 2 萬9,989 元 陳永強（所涉幫助詐欺罪嫌，另為不起訴處分），彰化商業銀行（帳號：000000000000號） 105年7月14日18時6分許至同日19時44分許 2 萬9,989 元（計入被害人Ｂ○○所匯款項，共提領12萬元） 是 黃○○共同犯詐欺取財罪，處有期徒刑伍月，如易科罰金，以新臺幤壹仟元折算壹日。未扣案之犯罪所得新臺幣伍佰玖拾玖元沒收之，於全部或一部不能沒收或不宜執行沒收時，追徵其價額。 5 Ｂ○○ 詐欺集團成員先後於105 年7 月14日17時42分許、105 年7 月14日18時9 分許，分別使用號碼+000000000000 、+000000000000 撥打電話予Ｂ○○，佯稱其先前網路購物之付款設定有誤，需至自動櫃員機取消設定云云，致Ｂ○○陷於錯誤，依詐欺集團成員指示，先後於105 年7 月14日18時58分許、同日19時6 分許、同日19時41分許，分別將2 萬9,998 元、2 萬9,998元、2 萬9,985 元匯入右列帳戶，嗣由車手黃○○於右列時間提領 8 萬9,981 元 陳永強（所涉幫助詐欺罪嫌，另為不起訴處分），彰化商業銀行（帳號：000000000000號） 105年7月14日18時6分許至同日19時44分許 8 萬9,981 元（計入被害人寅○○所匯款項，共提領12萬元） 否 黃○○共同犯詐欺取財罪，處有期徒刑伍月，如易科罰金，以新臺幤壹仟元折算壹日。未扣案之犯罪所得新臺幣壹仟陸佰元沒收之，於全部或一部不能沒收或不宜執行沒收時，追徵其價額。 6 Ｇ○○ 詐欺集團成員於105年10月5 日10時16分許，使用門號0000000000號，撥打電話予Ｇ○○，佯稱為甫變更電話號碼友人阿峰，急需借款云云，致Ｇ○○陷於錯誤，依詐欺集團成員指示，於105 年10月5 日11時23分許，將15萬元匯入右列帳戶，嗣由車手黃○○於右列時間提領。 15萬元 王永能（原名：王群富，所涉幫助詐欺罪嫌，業經為不起訴處分），華南商業銀行（帳號：000000000000號） 105年10月5日11時59分許至翌（6）日0 時5 分許 15萬元（分8筆提領） 是 黃○○共同犯詐欺取財罪，處有期徒刑陸月，如易科罰金，以新臺幤壹仟元折算壹日。未扣案之犯罪所得新臺幣參仟元沒收之，於全部或一部不能沒收或不宜執行沒收時，追徵其價額。 7 亥○○ 詐欺集團成員先後於105 年10月4 日8 時55分許、105 年10月5 日12時36分許，使用門號0000000000號，撥打電話予亥○○，佯稱為甫變更電話號碼友人舜哥，急需借款云云，致亥○○陷於錯誤，依詐欺集團成員指示，先後於105 年10月5 日12時36分許、同日14時33分許，分別將10萬元、10萬元匯入右列帳戶，嗣由車手黃○○於右列時間提領 20萬元 許凱銘（所涉幫助詐欺罪，業經本院以106 年度簡字第4840號判決確定），郵局（帳號：00000000000000號） 105年10月5日12時50分許至翌（6）日0 時3 分許 20萬元（分4次提領） 是 黃○○共同犯詐欺取財罪，處有期徒刑陸月，如易科罰金，以新臺幤壹仟元折算壹日。未扣案之犯罪所得新臺幣肆仟元沒收之，於全部或一部不能沒收或不宜執行沒收時，追徵其價額。 8 午○○ 詐欺集團成員於105年10月6 日14時10分許，使用門號0000000000號，撥打電話予午○○，佯稱為甫變更電話號碼友人謝東華，急需借款云云，致午○○陷於錯誤，依詐欺集團成員指示，於105 年10月6 日16時43分許，將3 萬元匯入右列帳戶，嗣由車手黃○○於右列時間提領 3 萬元 許凱銘（所涉幫助詐欺罪，業經本院以106 年度簡字第4840號判決確定），郵局（帳號：00000000000000號） 105年10月6日16時56分許 3 萬元（分2筆提領） 是 黃○○共同犯詐欺取財罪，處有期徒刑伍月，如易科罰金，以新臺幤壹仟元折算壹日。未扣案之犯罪所得新臺幣陸佰元沒收之，於全部或一部不能沒收或不宜執行沒收時，追徵其價額。 9 酉○○ 詐欺集團成員於105年10月7 日10時許，使用門號0000000000號，撥打電話予酉○○，佯稱為甫變更電話號碼之外孫張景盛，急需借款云云，致酉○○陷於錯誤，依詐欺集105 年10月7日13時11分許，將2萬元匯入右列帳戶，嗣由車手黃○○於右列時間提領 2 萬元 王永能（原名：王群富，所涉幫助詐欺罪嫌，業經為不起訴處分），華南商業銀行（帳號：000000000000號） 105年10月7日13時24分許 2 萬元 是 黃○○共同犯詐欺取財罪，處有期徒刑伍月，如易科罰金，以新臺幤壹仟元折算壹日。未扣案之犯罪所得新臺幣肆佰元沒收之，於全部或一部不能沒收或不宜執行沒收時，追徵其價額。 10 宙○○ 詐欺集團成員於105年10月7 日11時許，使用門號0000000000號，撥打電話予宙○○，佯稱為甫變更電話號碼之表弟阿滋，急需借款云云，致宙○○陷於錯誤，依詐欺集團成員指示，於105 年10月7 日14時28分許，將5 萬元匯入右列帳戶，嗣由車手黃○○於右列時間提領 5 萬元 許凱銘（所涉幫助詐欺罪，業經本院以106 年度簡字第4840號判決確定），郵局（帳號：00000000000000號） 105年10月7日14時42分許 5 萬元 是 黃○○共同犯詐欺取財罪，處有期徒刑伍月，如易科罰金，以新臺幤壹仟元折算壹日。未扣案之犯罪所得新臺幣壹仟元沒收之，於全部或一部不能沒收或不宜執行沒收時，追徵其價額。 11 Ｄ○○ 詐欺集團成員於105年10月7 日12時4 分許，使用門號0000000000號，撥打電話予Ｄ○○，佯稱為甫變更電話號碼之友人阿琪，急需借款云云，致Ｄ○○陷於錯誤，依詐欺集團成員指示，於105 年10月7 日13時28分許，將5 萬元匯入右列帳戶，嗣由車手黃○○於右列時間提領 5 萬元 王永能（原名：王群富，所涉幫助詐欺罪嫌，業經為不起訴處分），華南商業銀行（帳號：000000000000號） 帳戶遭凍結，無法提款。 帳戶遭凍結，幸未遭領出 是 黃○○共同犯詐欺取財罪，處有期徒刑肆月，如易科罰金，以新臺幤壹仟元折算壹日。 12 甲○○○ 詐欺集團成員先後於105 年10月6 日14時許、105 年10月7 日11時許，使用門號0000000000號，撥打電話予甲○○○，佯稱為甫變更電話號碼之友人曾小雲，急需借款云云，致甲○○○陷於錯誤，依詐欺集團成員指示，於105年10月7 日13時52分許，將8 萬元匯入右列帳戶，嗣由車手黃○○於右列時間提領 8 萬元 許凱銘（所涉幫助詐欺罪，業經本院以106 年度簡字第4840號判決確定），郵局（帳號：00000000000000號） 105年10月7日13時58分許至同日14時許 8 萬元（分4次提領） 否 黃○○共同犯詐欺取財罪，處有期徒刑伍月，如易科罰金，以新臺幤壹仟元折算壹日。未扣案之犯罪所得新臺幣壹仟陸佰元沒收之，於全部或一部不能沒收或不宜執行沒收時，追徵其價額。 13 巳○○ 詐欺集團成員於105年10月8 日18時許，使用號碼+000000000撥打電話予巳○○，佯稱其先前網路購物之付款設定有誤，需至自動櫃員機取消設定云云，致巳○○陷於錯誤，依詐欺集團成員指示，於105 年10月8 日19時46分許，將2 萬9,985 元匯入右列帳戶，嗣由車手黃○○於右列時間提領 2 萬9,985元 許凱銘（所涉幫助詐欺罪，業經本院以106 年度簡字第4840號判決確定），郵局（帳號：00000000000000號） 105年10月8日19時54分許至同日19時56分許 2 萬9,985 元（若計入被害人未○○匯入之款項，共提領4萬9,000元） 是 黃○○共同犯詐欺取財罪，處有期徒刑伍月，如易科罰金，以新臺幤壹仟元折算壹日。未扣案之犯罪所得新臺幣伍佰玖拾玖元沒收之，於全部或一部不能沒收或不宜執行沒收時，追徵其價額。 14 未○○ 詐欺集團成員於105年10月8 日18時許，使用號碼+000000000000 撥打電話予未○○，佯稱其先前網路購物之付款設定有誤，需至自動櫃員機取消設定云云，致未○○陷於錯誤，依詐欺集團成員指示，先後於105 年10月8 日19時42分許、19時45分許，將9,988 元、1萬22元匯入右列帳戶，嗣由車手即被告黃○○於右列時間提領 2 萬10元 許凱銘（所涉幫助詐欺罪，業經本院以106 年度簡字第4840號判決確定），郵局（帳號：00000000000000號） 105年10月8日19時54分許至同日19時56分許 2 萬10元（若計入被害人巳○○匯入之款項，共提領4萬9,000元） 是 黃○○共同犯詐欺取財罪，處有期徒刑伍月，如易科罰金，以新臺幤壹仟元折算壹日。 15 壬○○ 詐欺集團成員於105年10月8 日18時45分許，使用號碼+000000000、+0000000000撥打電話予壬○○，佯稱其先前網路購物之付款設定有誤，需至自動櫃員機取消設定云云，致壬○○陷於錯誤，依詐欺集團成員指示，於105 年10月8 日20時6 分許，將2 萬9,985 元匯入右列帳戶，嗣由車手黃○○於右列時間提領 2 萬9,985元 許凱銘（所涉幫助詐欺罪，業經本院以106 年度簡字第4840號判決確定），郵局（帳號：00000000000000號） 105年10月8日20時9分許至同日20時10分許 2 萬9,985 元（分2 次提領） 是 黃○○共同犯詐欺取財罪，處有期徒刑伍月，如易科罰金，以新臺幤壹仟元折算壹日。未扣案之犯罪所得新臺幣伍佰玖拾玖元沒收之，於全部或一部不能沒收或不宜執行沒收時，追徵其價額。 16 地○○ 詐欺集團成員於105年10月4 日10時48分許，使用門號0000000000號，撥打電話予地○○，佯稱為甫變更電話號碼之友人林佳儒，急需借款云云，致地○○陷於錯誤，依詐欺集團成員指示，先後於105 年10月6 日14時26分許、105 年10月7 日16時55分許、16時58分許、17時5 分許、17時14分許，分別將10萬元、3 萬元、3 萬元、3 萬元、3 萬元、匯入右列帳戶，嗣由車手黃○○於右列時間提領 22萬元 王禹仁（所涉幫助詐欺罪嫌，另為不起訴處分），中國信託商業銀行（帳號：000000000000號） 105年10月6日14時52分許至105年10月8日3時55分許 22萬元（分8次提領） 是 黃○○共同犯詐欺取財罪，處有期徒刑陸月，如易科罰金，以新臺幤壹仟元折算壹日。未扣案之犯罪所得新臺幣肆仟肆佰元沒收之，於全部或一部不能沒收或不宜執行沒收時，追徵其價額。 17 戌○○ 詐欺集團成員於105年10月13日10時30分許，使用門號0000000000號，撥打電話予戌○○，佯稱為甫變更電話號碼之友人陳暉元，急需借款云云，致戌○○陷於錯誤，依詐欺集團成員指示，於105 年10月13日14時32分許，將2萬元匯入右列帳戶，嗣由車手黃○○於右列時間提領 2 萬元 王禹仁（所涉幫助詐欺罪嫌，另為不起訴處分），中國信託商業銀行（帳號：000000000000號） 105年10月13日15時許 2 萬元 否 黃○○共同犯詐欺取財罪，處有期徒刑伍月，如易科罰金，以新臺幤壹仟元折算壹日。未扣案之犯罪所得新臺幣肆佰元沒收之，於全部或一部不能沒收或不宜執行沒收時，追徵其價額。 18 卯○○ 詐欺集團成員於105年10月21日11時30分許，使用門號0000000000號，撥打電話予卯○○，佯稱為甫變更電話號碼之同學淑珍，急需借款云云，致卯○○陷於錯誤，依詐欺集團成員指示，於105 年10月21日14時31分許，將6 萬元匯入右列帳戶，嗣由車手黃○○於右列時間提領 6 萬元 王禹仁（所涉幫助詐欺罪嫌，另為不起訴處分），中國信託商業銀行（帳號：000000000000號） 105年10月21日14時47分許 6 萬元 是 黃○○共同犯詐欺取財罪，處有期徒刑伍月，如易科罰金，以新臺幤壹仟元折算壹日。未扣案之犯罪所得新臺幣壹仟貳佰元沒收之，於全部或一部不能沒收或不宜執行沒收時，追徵其價額。 19 宇○○ 詐欺集團成員於105年10月26日16時38分許，使用蔡昆霖申辦提供之門號0000000000號，撥打電話予宇○○，佯稱為甫變更電話號碼之友人，急需借款云云，致宇○○陷於錯誤，依詐欺集團成員指示，於105 年10月27日13時10分許，將5 萬元匯入右列帳戶，嗣由車手黃○○於右列時間提領 5 萬元 梁柏享（所涉幫助詐欺罪，業經臺灣嘉義地方法院以106 年度嘉簡字第386號判決有罪確定），新光商業銀行（帳號：0000000000 號） 105年10月27日13時19分許至同日13時21分許 5 萬元（分3筆提領） 否 黃○○共同犯詐欺取財罪，處有期徒刑伍月，如易科罰金，以新臺幤壹仟元折算壹日。未扣案之犯罪所得新臺幣壹仟元沒收之，於全部或一部不能沒收或不宜執行沒收時，追徵其價額。 20 Ａ○○ 詐欺集團成員於105年10月27日15時許，使用庚○○以其不知情之父親戊○○名義申辦提供之門號0000000000號，撥打電話予Ａ○○，佯稱為甫變更電話號碼之廠商陳家誠，急需借款云云，致Ａ○○陷於錯誤，依詐欺集團成員指示，於105 年10月27日16時18分許，將6 萬元匯入右列帳戶，嗣由車手黃○○於右列時間提領 6 萬元 梁柏享（所涉幫助詐欺罪，業經臺灣嘉義地方法院以106 年度嘉簡字第386號判決有罪確定），新光商業銀行（帳號：0000000000000 號） 105年10月27日16時48分許至翌（28）日0 時6 分許 6 萬元（若計入帳戶內原有款項，共提領8 萬元） 是 黃○○共同犯詐欺取財罪，處有期徒刑伍月，如易科罰金，以新臺幤壹仟元折算壹日。未扣案之犯罪所得新臺幣壹仟貳佰元沒收之，於全部或一部不能沒收或不宜執行沒收時，追徵其價額。 21 丙○○ 詐欺集團成員先後於105 年10月26日16時許、105 年10月27日11時許，使用陳佳揚申辦提供之門號0000000000號，撥打電話予丙○○，佯稱為甫變更電話號碼之友人秀珠，急需借款云云，致丙○○陷於錯誤，依詐欺集團成員指示，於105 年10月27日14時20分許，將2萬元匯入右列帳戶，嗣由車手黃○○於右列時間提領 2 萬元 梁柏享（所涉幫助詐欺罪，業經臺灣嘉義地方法院以106 年度嘉簡字第386號判決有罪確定），新光商業銀行（帳號：0000000000000 號） 105年10月27日14時30分許 2 萬元 否 黃○○共同犯詐欺取財罪，處有期徒刑伍月，如易科罰金，以新臺幤壹仟元折算壹日。未扣案之犯罪所得新臺幣肆佰元沒收之，於全部或一部不能沒收或不宜執行沒收時，追徵其價額。 22 申○○ 詐欺集團成員先後於105 年11月13日20時13分許、105 年11月14日10時30分許、105 年11月17日14時44分許，使用陳佳揚申辦提供之門號0000000000號，撥打電話予申○○，佯稱為甫變更電話號碼之友人施義芳，急需借款云云，致申○○陷於錯誤，依詐欺集團成員指示，先後於105 年11月14日11時許、105年11月17日14時50分許，分別將9 萬元、6 萬元匯入右列帳戶，嗣由不詳車手於右列時間提領 9 萬元 陳力瑋（所涉幫助詐欺罪嫌，業經為不起訴處分），國泰世華商業銀行（帳號：00000000000000號） 105年11月14日11時後某時許 9 萬元 否     6 萬元 才嘉峻（所涉幫助詐欺罪嫌，業經為不起訴處分），國泰世華商業銀行（帳號000000000000號） 105年11月17日14時50分後某時許 2 萬元   

附表二：
編號 被害人 詐騙時間 詐騙方法 匯款時間 匯款地點 匯款金額 匯入帳戶 1 天○○ 105 年11月9 日下午5 時18分、105年11月10日上午11時21分 使用0000000000號行動電話門號致電天○○，以猜猜我是誰之手法冒充天○○友人，佯稱急需支付1 筆貨款，請天○○匯款供暫時周轉 105 年11月10日中午12時19分 臺北市○○區○○路0段000 號 3 萬元 張哲豪（所涉幫助詐欺取財罪，業經臺灣新北地方法院以106年度簡字第4196號判決確定）名下中國信託銀行○○分行000000000000號 2 辰○○ 105 年11月21日晚間某時、105 年11月22日上午10時45分 使用0000000000號行動電話門號致電辰○○，以猜猜我是誰之手法冒充辰○○友人「楊教練」，佯稱急需支付廠商貨款，向辰○○借款13萬元周轉 105 年11月22日中午12時30分、中午12時57分、下午2時57分 臺南市○○區○○街000 巷0 弄0 號 13萬元 陳柏瑞（所涉幫助詐欺取財罪，業經臺灣士林地方法院以106 年度審簡字第1442號判決確定）名下富邦銀行松南分行000000000000號 3 己○○ 105 年11月22日上午10時許 使用0000000000號行動電話門號致電己○○，以猜猜我是誰之手法冒充己○○友人「阿添」，佯稱投資運動器材急需支付9 萬元款項，向己○○借款周轉 105 年11月22日上午11時許 嘉義市○區○○路000號（無摺存款） 2 萬元 同上 

附表三：
編號 申辦之門號 申辦之時、地 偽造之文件名稱 偽造署押、盜用印文數量 卷證所在頁數  1 0000000000 105年10月8日遠傳電信台北松山加盟門市 預付卡申請書 申請人簽章欄：「戊○○」署押１枚 詳偵字第1838號卷第62頁    遠傳行動電話服務代辦委託書 立書人姓名及簽章欄：「戊○○」署押1枚 詳偵字第1838號卷第65頁  2 0000000000 105年10月8日遠傳電信台北松山加盟門市 預付卡申請書 申請人簽章欄：「戊○○」署押１枚 詳偵字第1838號卷第67頁    遠傳行動電話服務代辦委託書 立書人姓名及簽章欄：「戊○○」署押1枚 詳偵字第1838號卷第70頁  3 0000000000 105年10月8日遠傳電信台北松山加盟門市 預付卡申請書 申請人簽章欄：「戊○○」署押１枚 詳偵字第1838號卷第72頁    遠傳行動電話服務代辦委託書 立書人姓名及簽章欄：「戊○○」署押1枚 詳偵字第1838號卷第75頁  4 0000000000 105年10月8日遠傳電信台北松山加盟門市 預付卡申請書 申請人簽章欄：「戊○○」署押１枚 詳偵字第1838號卷第77頁    遠傳行動電話服務代辦委託書 立書人姓名及簽章欄：「戊○○」署押1枚 詳偵字第1838號卷第80頁  5 0000000000 105年10月8日遠傳電信台北松山加盟門市 預付卡申請書 申請人簽章欄：「戊○○」署押１枚 詳偵字第1838號卷第91頁  6 0000000000 105年10月9日遠傳電信三重重新一門市 預付卡申請書 申請人簽章欄：「戊○○」印文１枚 詳偵字第1838號卷第94頁  7 0000000000 105年10月9日遠傳電信三重重新一門市 預付卡申請書 申請人簽章欄：「戊○○」印文１枚 詳偵字第1838號卷第97頁  8 0000000000 105年10月9日遠傳電信三重重新一門市 預付卡申請書 申請人簽章欄：「戊○○」印文１枚 詳偵字第1838號卷第98頁  9 0000000000 105年10月9日遠傳電信三重重新一門市 預付卡申請書 申請人簽章欄：「戊○○」印文１枚 詳偵字第1838號卷第100頁  10 0000000000 105年10月9日遠傳電信三重重新一門市 預付卡申請書 申請人簽章欄：「戊○○」印文１枚 詳偵字第1838號卷第102頁